臺灣高等法院刑事判決　　　　　　　　99年度上易字第2201號
上　訴　人　臺灣宜蘭地方法院檢察署檢察官
上　訴　人
即　被　告　林錫明
選任辯護人　曾文杞律師
上　訴　人
即　被　告　蔡木發
選任辯護人　林正欣律師
上　訴　人
即　被　告　程國龍
選任辯護人　林國漳律師
上　訴　人
即　被　告　陳慶昇
選任辯護人　金學坪律師
　　　　　　簡欣儀律師
上　訴　人
即　被　告　馬永龍
選任辯護人　余鑑昌律師
上　訴　人
即　被　告　林川河
選任辯護人　林正欣律師
上　訴　人
即　被　告　呂文彬
選任辯護人　陳倉富律師
上　訴　人
即　被　告　魏境寬
選任辯護人　包漢銘律師
被　　　告　吳銘仁
選任辯護人　林國漳律師
被　　　告　黃至仁
　　　　　　葉俊成
上二人共同
選任辯護人　林恆毅律師
被　　　告　徐學俊
　　　　　　胡進榮
　　　　　　盧萬金
　　　　　　簡福順
上四人共同
選任辯護人　陳為祥律師
被　　　告　余適任
選任辯護人　曾文杞律師
上列上訴人等因被告等竊盜案件，不服臺灣宜蘭地方法院98年度
易字第248號，中華民國99年7月20日第一審判決（起訴案號：臺
灣宜蘭地方法院檢察署98年度偵字第725號），提起上訴，本院
判決如下：
    主  文
原判決關於陳慶昇、魏境寬、黃至仁、葉俊成、胡進榮、簡福順
、余適任部分均撤銷。
陳慶昇、魏境寬犯結夥竊盜罪，各處有期徒刑陸月，如易科罰金
，均以新臺幣壹仟元折算壹日。
黃至仁、葉俊成、胡進榮、簡福順、余適任犯結夥竊盜罪，各處
有期徒刑柒月。
其他上訴駁回。
    事  實
一、林錫明（綽號總仔）曾於民國（下同）94年間因違反政府採
    購法案件案件，經臺灣宜蘭地方法院於97年5月9日以96年度
    易字第509號刑事判決判處有期徒刑8月，減為有期徒刑4月
    ，97年6月9日確定，並於97年8月6日易科罰金執行完畢（於
    本件成立累犯）。
二、林錫明、蔡木發分別係川寶建材股份有限公司（下稱川寶公
    司，位於宜蘭縣員山鄉○○村○○路○段161巷1號）之總經
    理及經理，平日經營砂石買賣。程國龍（綽號國龍）與吳銘
    仁於97年11月14日共同以權鋒交通有限公司（下稱權峰公司
    ）名義向七福營造有限公司（下稱七福營造公司）承攬「大
    湖溪湖東、尚德堤段（二工區）河川環境改善工程區外土方
    挖掘與運輸工程」（下稱本件工程），負責進行二湖橋上游
    取土區（下稱二湖橋工地，即「土頭」）之挖土作業及將所
    挖取之砂石載運至大湖溪湖東、尚德堤段（下稱二工區，即
    「土尾」）之運輸作業，於97年12月4日起進行作業數日後
    因故停工。林錫明、蔡木發知悉本件工程將於98年12月27日
    復工，遂與程國龍、平日經營調派車輛者即「車頭」林川河
    （綽號饅頭）、黃志玄（未據起訴）共同意圖為自己不法之
    所有，基於竊盜之犯意聯絡，於97年12月27日復工前某日，
    由林錫明、蔡木發聯繫有竊盜犯意聯絡之挖土機司機馬永龍
    （綽號小馬、老馬）、余適任，蔡木發、程國龍聯繫有竊盜
    犯意聯絡之挖土機司機陳慶昇，蔡木發、林川河聯繫有犯意
    聯絡之砂石車司機楊基煌（業經原審判決有期徒刑6月確定
    ）、魏境寬（綽號火燄山），蔡木發透過不知情林宜杰聯繫
    有竊盜犯意聯絡之砂石車司機呂文彬，程國龍透過不知情張
    正良聯絡具有竊盜犯意聯絡之砂石車司機黃至仁、又透過不
    知情邱文達聯絡具有竊盜犯意聯絡之胡進榮，林川河透過不
    知情呂文鋒聯絡具有竊盜犯意聯絡之砂石車司機葉俊成、又
    經由不知情簡福臨聯絡具有竊盜犯意聯絡之砂石車司機簡順
    福，並均告知渠等要趕在97年12月27日二湖橋工地七福營造
    公司人員到場開立經濟部水利署第一河川局土石方流向證明
    四聯單（下稱土石方流向證明四聯單）、經濟部水利署第一
    河川局相關人員到場監工前之上午5時許，搶先至二湖橋工
    地挖取該工地砂石並將之私下載運至川寶公司。
三、嗣於97年12月27日上午5時許，林錫明等人即結夥三人以上
    ，由林錫明、蔡木發、林川河、黃志玄於幕後指揮操控，由
    程國龍至二湖橋工地監管，陳慶昇駕駛PC-300-5型挖土機（
    車身號碼21871號）、馬永龍駕駛PC-300型挖土機各1臺（分
    別如附表一編號1、2所示）於二湖橋工地河床開挖土石，並
    將挖得砂石陸續裝載至由呂文彬駕駛營業半拖車（車號21-P
    P）、營業貨運曳引車（車號149-AK）、葉俊成駕駛營業半
    拖車（車號2M-06）、營業貨運曳引車（車號791-ZA）、黃
    至仁駕駛營業半拖車（車號5X-36）、營業貨運曳引車（車
    號307-GU）、楊基煌駕駛營業半拖車（車號G4-01）、營業
    貨運曳引車（車號510-HP）、魏境寬駕駛駕駛營業半拖車（
    車號FN-76）、營業貨運曳引車（車號JE-205）、簡福順駕
    駛營業半拖車（車號DI-57）、營業貨運曳引車（車號421-G
    X）及胡進榮駕駛營業半拖車（車號6X-52）、營業貨運曳引
    車（車號919-AP）與不知情不具竊盜犯意聯絡之徐學俊駕駛
    營業半拖車（車號41-FR）、營業貨運曳引車（車號076-JE
    ）、盧萬金駕駛營業半拖車（車號8M-96）、營業貨運曳引
    車（車號KN-635）等砂石車上（如附表一編號3至11所示）
    ，共盜取約89立方公尺砂石。嗣於裝載完成後，呂文彬、葉
    俊成、黃至仁、楊基煌、魏境寬、簡福順即駛離前往川寶公
    司，由余適任在川寶公司駕駛挖土機協助載運上開砂石之車
    輛，將砂石卸除在川寶公司內。胡進榮與不知情之徐學俊、
    盧萬金則在二湖區工地，尚未駛離。嗣為埋伏員警察覺，分
    別於：(一)川寶公司查獲已將其車上砂石卸下之呂文彬及協助
    其卸貨之川寶公司挖土機司機余適任，與正在川寶公司內等
    候卸貨之葉俊成、將駛進川寶公司入口之黃至仁；(二)於葫蘆
    堵大橋下之長堤路查獲楊基煌、魏境寬；(三)於大湖國小前查
    獲簡福順；(四)於二湖橋工地查獲馬永龍、陳慶昇、已裝載砂
    石之胡進榮及不知情之徐學俊、盧萬金。並查扣如附表一編
    號1至11所示之挖土機、砂石車。復於同日下午至川寶公司
    進行搜索，扣得與本案無關之蘭陽溪運費登記表4張、監視
    錄影主機（電腦主機）1臺（如附表二所示之物）。
四、案經宜蘭縣政府警察局報告臺灣宜蘭地方法院檢察署檢察官
    偵查起訴。
    理  由
壹、證據能力部分：
一、刑事訴訟法第158條之3規定：「證人、鑑定人依法應具結而
    未具結者，其證言或鑑定意見，不得作為證據」。所謂「依
    法應具結而未具結者」，係指檢察官或法官依刑事訴訟法第
    175條之規定，以證人身分傳喚被告以外之人（證人、告發
    人、告訴人、被害人、共犯或共同被告）到庭作證，或雖非
    以證人身分傳喚到庭，而於訊問調查過程中，轉換為證人身
    分為調查時，此時其等供述之身分為證人，則檢察官、法官
    自應依本法第186條有關具結之規定，命證人供前或供後具
    結，其陳述始符合第158條之3之規定，而有證據能力。若檢
    察官或法官非以證人身分傳喚而以告發人、告訴人、被害人
    或共犯、共同被告身分傳喚到庭為訊問時（例如刑事訴訟法
    第71條、第219條之6第2項、第236條之1第1項、第248條之1
    、第271條第2項、第271條之1第1項），其身分既非證人，
    即與「依法應具結」之要件不合，縱未命其具結，純屬檢察
    官或法官調查證據職權之適法行使，當無違法可言。而前揭
    不論係本案或他案在檢察官面前作成未經具結之陳述筆錄，
    係屬被告以外之人於偵查中向檢察官所為之陳述，本質上屬
    於傳聞證據，不能因陳述人未經具結，即一律適用本法第15
    8條之3之規定，排除其證據能力，最高法院96年度臺上字第
    3527號判決明揭此旨。因此，本件被告等於檢察官訊問、原
    審及本院以被告身分傳喚到庭後所為之供述，雖未命具結，
    仍屬傳聞證據，於符合傳聞例外規定之情形下，仍有證據能
    力，合先敘明。
二、又按被告以外之人於審判外之言詞或書面陳述，除法律有規
    定者外，不得作為證據，刑事訴訟法第159條第1項定有明文
    ，此即學理上所稱「傳聞證據排除法則」。又被告以外之人
    於審判外之陳述，雖不符同法第159條之1至第159條之4之規
    定，而經當事人於審判程序同意作為證據，法院審酌該言詞
    陳述或書面陳述作成時之情況，認為適當者，亦得為證據。
    當事人、代理人或辯護人於法院調查證據時，知有第159條
    第1項不得為證據之情形，而未於言詞辯論終結前聲明異議
    者，視為有前項之同意，此則據同法第159條之5規定甚明。
    鑒於採用傳聞證據排除法則重要理由之一，係因傳聞證據未
    經當事人之反詰問予以覈實，若當事人願放棄對原供述人之
    反對詰問時，原則上即可承認該傳聞證據之證據能力。而揆
    諸我國刑事訴訟法第159條之5之立法理由，除參照前述傳聞
    證據排除法則之基本法理外，亦參考日本刑事訴訟法第326
    條之立法例，查日本刑事審判實務之運作，有關檢察官及被
    告均同意作為證據之傳聞書面材料或陳述，可直接援引該國
    刑事訴訟法第326條作為傳聞例外之法律依據，僅在檢察官
    與被告或其辯護人不同意之情況下，乃須根據其他傳聞例外
    規定，俾以斟酌該等傳聞書面材料或陳述是否具有證據能力
    ，在當事人間無爭執之案件中，傳聞證據基本上均可依據前
    引規定提出於法院使用。據此，我國刑事訴訟法第159條之5
    之適用應可作同上之解釋。公訴人、被告林錫明、蔡木發、
    程國龍、吳銘仁、林川河、陳慶昇、馬永龍、呂文彬、葉俊
    成、黃至仁、魏境寬、簡福順、胡進榮、徐學俊、盧萬金、
    余適任及其等辯護人就本件判決所引之被告以外之人於審判
    外之陳述，已於本院行準備程序時均表示同意有證據能力（
    本院卷第176頁反面至第177頁），而本院審酌上開傳聞證據
    作成時之情況，核無違法取證及證明力明顯過低之瑕疵，為
    證明犯罪事實所必要，亦認為以之作為證據為適當，根據上
    開規定及說明，作為本件判決認定被告犯罪事實之被告以外
    之人於審判外陳述是否屬於傳聞之例外，無庸先行考量刑事
    訴訟法第159條之1第2項、第159條之2、第159條之3等規定
    ，得逕依同法第159條之5規定作為證據。
貳、被告林錫明、蔡木發、程國龍、林川河、陳慶昇、馬永龍、
    魏境寬、呂文彬、黃至仁、葉俊成、胡進榮、簡福順、余適
    任（有罪）部分：
一、得心證之理由：
（一）被告林錫明、蔡木發分別為川寶公司總經理、經理，經營
      砂石買賣，分據被告林錫明、蔡木發於警詢、檢察官訊問
      及原審審理時供述明確（宜蘭縣政府警察局刑案偵查卷警
      刑偵三字第0981101036號卷，下稱警卷一，第1頁至第4頁
      、第9頁至第13頁、偵卷第117頁至第118頁、第118頁至第
      119頁、原審卷二第237頁）；而經濟部水利署第一河川局
      與七福營造公司締約，由七福營造公司承包大湖溪湖東、
      尚德堤段（二工區）河川環境改善工程，此有工程契約書
      1件附卷可稽（偵卷第87頁至第88頁）；再七福營造公司
      將其中大湖溪湖東、尚德堤段（二工區）河川環境改善工
      程區外土方挖掘與運輸工程（本件工程）轉由被告吳銘仁
      、程國龍以權鋒公司名義承作，並以被告吳銘仁代表權鋒
      公司與七福營造公司簽約，約定作業時間自上午6時至下
      午4時30分止，此據被告吳銘仁、程國龍迭於警詢、檢察
      官訊問、原審審理時供認在卷（警卷一第15頁、第20頁、
      偵卷第119頁至第120頁、原審卷一第77頁），並有工程承
      攬契約書1件附卷可考（警卷一第50頁）；又在本件工地
      施工期間，七福營造公司派員會同經濟部水利署第一河川
      局監工到場，如有砂石裝載外運時，七福營造公司現場管
      理人員在二湖橋工地，開立土石方流向證明四聯單交與載
      運司機簽名，一聯由經濟部水利署第一河川局監工人員留
      存，其餘三聯交由司機載運至二工區時，交與七福營造公
      司人員簽收後，分由七福營造公司、權鋒公司人員及司機
      各執一聯，司機可執該聯請款，此據證人即七福營造公司
      現場人員王朝陽、經濟部水利署第一河川局人員陳禹助證
      述明確（警卷一第111頁、第117頁、偵卷第83頁、原審卷
      四第38頁），且據被告程國龍於偵查供認及原審審理時證
      述明確（偵卷第120頁、原審卷三第243頁），復有經濟部
      水利署第一河川局土石方流向證明（空白）1紙在卷可稽
      （警卷一第64頁）。足見二湖橋工地挖掘後載運土石至二
      工區，載送司機須在二湖橋工地領得土石方流向證明四聯
      單後，方可載離，並將聯單持至二工區人員簽收，以資證
      明砂石合法來源。證人王朝陽復證稱：在二湖橋開單人員
      ，大都是上午8點左右，有時會早一點，約是上午7時30分
      左右，不會在上午6點左右開單，尚德段收單大部分由伊
      負責，有時會請工人代收，尚德段收單約是上午8時左右
      到場，不會提早；未有砂石車先自二湖橋工地載運土方，
      事後再補單情形；契約書載明6時可以進場，是指怪手可
      以整理場地及道路，但上午8時以後才發四聯單，方可出
      車載運砂石離場一事，已於97年12月26日下午3時30分左
      右，告知陳姓怪手司機及被告程國龍等語（警卷一第112
      頁、原審卷四第38頁至第39頁），證人陳禹助亦證述：97
      年12月26日下午3時30分至二湖橋上游挖土區告知挖土機
      陳姓司機，於97年12月27日上午7時30分裝車，8點四聯單
      開立後，才可放行等語（偵卷第83頁）；且證人程國龍亦
      證稱：現場主任告知復工（原審卷三第235頁）；而被告
      蔡木發與陳慶昇於97年12月26日下午2時59分通話內容：
      「B （陳慶昇）：明天早上幾點…」、「A（蔡木發）：
      不是跟你說5點半裝車嗎?」、「B：剛才聽河川局的人說7
      點半啊，…」、「A：對啦…，可是我們要先走私一下啊
      …，你懂我的意思嗎」、「B：那挖的深度呢…」、「A：
      就旁邊弄一弄啊…這你會啦」，有通訊監察譯文在卷可佐
      （如附表三編號8，警卷一第246頁），亦顯示證人王朝陽
      、陳禹助上開證言所指之陳姓怪手司機即為被告陳慶昇，
      且其等於97年12月26日確已告知被告陳慶昇97年12月27日
      上午復工時間為上午7時30分。足見97年12月27日復工日
      上午7時30分始可進場挖土整地，上午8時七福營造公司人
      員才在二湖橋工地開立土石方流向證明四聯單，供載運砂
      石出場。
（二）又查，證人即共同被告蔡木發於原審審理時證稱：因為被
      告程國龍是大湖溪湖東、尚德堤段疏濬工程的小包，他需
      要車輛，由伊幫忙處理，而知悉該處有土方挖掘等語（原
      審卷三第165頁）；而被告蔡木發於97年12月27日上午復
      工前一日（即97年12月26日）中午12時16分、下午1時52
      分、2時59分與被告陳慶昇、同日下午1時51分、3時54分
      、3時27分與被告林川河、同日下午2時11分與共同被告楊
      基煌、同日下午2時16分與被告馬永龍、同日下午2時56分
      與被告魏境寬通話，約定於97年12月27日上午5時至5時30
      分挖土機整地及派遣怪手、砂石車事宜，並有被告林錫明
      與被告馬永龍於97年12月26日下午2時12分通話內容：「B
      （馬永龍）：總仔，你找我」、「A（林錫明）：你打給
      蔡仔，說大湖要開始做了」，有附表三編號1至9及附表四
      編號3通訊監察譯文在卷可稽（警卷一第244頁、第245頁
      、第246頁、第257頁），且與證人林川河於原審審理時證
      述：本件工程是被告蔡木發請伊去調車等語相合（原審卷
      三第159頁）；而被告林川河亦聯絡被告魏境寬、盧萬金
      、共同被告楊基煌駕駛上開砂石車到場載運，經被告林川
      河供明在卷（原審卷一第78頁、原審卷三第160頁、第161
      頁），核與共同被告楊基煌、被告魏境寬、盧萬金所供相
      符（警卷一第61頁反面、第70頁、第75頁、偵卷第19頁、
      第21 頁、原審卷一第79頁）；被告林川河並透過簡福臨
      聯絡被告簡福順到場載運，亦據被告簡福順及證人簡福臨
      供陳明確（警卷一第32頁、第65頁、第124頁、偵卷第9頁
      ）；再被告程國龍經由張正良聯絡被告黃至仁、透過林宜
      杰聯絡被告呂文彬、透過邱文達聯絡被告胡進榮，而被告
      呂文彬經由呂文鋒聯絡被告葉俊成，被告胡進榮再聯絡被
      告徐學俊到場載運土石一情，分據被告程國龍、黃至仁、
      呂文彬、胡進榮、葉俊成、徐學俊供述及證人張正良、林
      宜杰、邱文達於原審審理時證述在卷（警卷一第53頁、第
      58頁、第62頁、第65頁、第81頁至第82頁、第89頁、第93
      頁、第124頁、偵卷第7頁至第8頁、第9頁、第11頁、第12
      頁、第14頁、第17頁、第18頁、原審卷三第79頁、第90頁
      、第103頁至第105頁、第111頁至第113頁、第107 頁至第
      110頁、第224頁）。是被告蔡木發、程國龍、林川河等自
      行或透過他人輾轉通知被告呂文彬、黃至仁、葉俊成、魏
      境寬、簡福順、胡進榮、盧萬金、徐學俊及共同被告楊基
      煌駕駛砂石車載運本件工程土石，並有被告林錫明、蔡木
      發聯絡挖土機司機即被告馬永龍、陳慶昇到二湖橋工地挖
      掘土石裝載於砂石車無訛。況證人楊基煌於原審審理時證
      稱：被告林川河在被查獲前聯絡伊至本件工程二湖橋載運
      土石，同日晚間8時許，被告蔡木發亦電話聯絡翌日即97
      年12月27日上午6時可以到場載運砂土，被告蔡木發要伊
      將土石載至川寶公司等語（原審卷四第6頁至第7頁），而
      證人林川河於警詢時證稱：綽號阿仁於97年12月25 日或
      26日，撥打伊使用之行動電話，要在97年12月27日上午6
      時派8至9輛曳引車，載運二湖橋疏浚工程砂石，伊通知司
      機於早上5時30分到工地等語（警卷一第30頁、第33頁）
      ；被告馬永龍、盧萬金、魏境寬、自承於上午5時30分至
      二湖橋工地工作（警卷一第42頁、第62頁、第70頁、偵卷
      第23頁）；被告徐學俊自承約上午6時左右到二湖區工地
      （警卷一第53頁）；被告胡進榮稱約上午6時25分許至上
      開工地（警卷一第58頁）；被告簡福順、葉俊成、呂文彬
      、證人楊基煌陳明：約定上午5時一起或上午5時抵達二湖
      橋工地載運（警卷一第65頁、第75頁、第86頁反面、原審
      卷三第87頁）；被告黃至仁陳稱：早上約6時到場（警卷
      一第83頁）；被告陳慶昇自承：早上6時許開始挖土（偵
      卷第25頁），證人呂文鋒亦證稱：約定上午5時到工地等
      語（警卷一第89頁），是上開被告林錫明等相約或實際進
      場時間，皆在證人王朝陽、陳禹助所指97年12月27日上午
      7時30分左右挖土機可進場整地，上午8時開單出車之前。
      且被告陳慶昇於97年12月26日下午，即先行駕駛挖土機至
      二湖橋工地附近整地，業據被告陳慶昇於偵查中供明（偵
      卷第25頁），被告馬永龍亦於97年12月26日以新臺幣（下
      同）1萬260 0元雇用板車將挖土機載運之二湖橋工地內，
      此亦有板車托運單1紙附卷可稽（原審卷一第98頁）。
（三）再查，於97年12月27日上午5時許，二湖橋工地無七福營
      造公司人員在場開立土石方流向證明四聯單、亦無經濟部
      水利署第一河川局人員在場監管，業據被告簡福順、黃至
      仁、呂文彬、葉俊成、證人楊基煌、現場查緝之警察張銘
      祥陳述明確（警卷一第66頁、第77頁至第78頁、第83頁、
      第95頁、偵卷第10頁、第15頁、第17頁、第20頁、第21頁
      、原審卷三第88頁、原審卷四第52頁至第53頁）；被告程
      國龍告知可先把砂石車裝載完成並開出二湖橋工地，亦據
      胡進榮於檢察官訊問時供明在卷（偵卷第12頁）。而本件
      經警查獲時，二湖橋工地遭盜採之砂石土方之數量約89立
      方公尺，亦據證人陳禹助證述綦詳（警卷一第117頁）。
      再埋伏警察於川寶公司內，將卸下砂石之被告呂文彬，及
      駕駛挖土機協助卸除砂石之川寶公司挖土機司機即被告余
      適任、正在川寶公司內等候卸貨之被告葉俊成、即將駛進
      川寶公司入口之被告黃至仁；於大湖國小前查獲被告簡福
      順；於葫蘆堵大橋下之長堤路查獲被告魏境寬、共同被告
      楊基煌；於二湖橋工地查獲被告馬永龍、陳慶昇、胡進榮
      、徐學俊、盧萬金；並查扣如附表一編號1至11所示之挖
      土機、砂石車，業經上開被告程國龍等供認不諱（原審卷
      二第23 1頁、第237頁、第243頁、第252頁、第267頁、第
      272頁），並有查獲員警張銘祥、劉胤男於原審審理時證
      述綦詳（原審卷四第49頁至第66頁、第171頁至第184頁）
      、及現場勘查紀錄、查扣車輛照片、盜採砂石照片、取締
      紀錄、查扣機具資料卡、原審勘驗筆錄附卷可佐（警卷一
      第133頁至第134頁、第139頁至第145頁、第168頁至第171
      頁、第172頁至第204頁、第205頁至第215頁、原審卷四第
      183頁至第184頁）。復以本件工程土石載運之目的地二工
      區，位於茄苳橋下，不需過橋而係經由橋下右方小路進入
      。如欲運至川寶公司，則依序需經茄苳橋、員山橋、員山
      路或由深洲大道連接葫蘆堵大橋長堤路，通至位於員山路
      三段之川寶公司，此經證人黃至仁證述明確（原審卷三第
      95頁），並有宜蘭縣政府警察局98年7月23日警刑偵三字
      第0981018457號函覆現場圖（原審卷一第118頁）、五十
      溪盜採土方現場及外運示意圖1件在卷可考（原審卷四第9
      0頁），因此，被告呂文彬、葉俊成、黃至仁、魏境寬為
      警查獲時所處之川寶公司或葫蘆堵大橋下之長堤路，均在
      二湖橋至二工區路徑之外，且係在川寶公司或前往川寶公
      司路途中自明，堪認被告呂文彬、葉俊成、黃至仁、魏境
      寬並非將二湖橋工地採得之砂石土方運至二工區，而係運
      至或前往川寶公司。
（四）訊據上訴人即被告林錫明雖矢口否認前揭竊盜犯行，辯稱
      ：伊知悉被告蔡木發想賺外快，而包工程調車輛，但是97
      年12月27日早上6點多接到被告蔡木發電話，才到川寶公
      司幫忙處理善後，不知被告蔡木發之竊盜行為云云。惟查
      ，被告林錫明供承：川寶公司未購買員山鄉五十溪砂石等
      語（偵卷第117頁、第118頁），且川寶公司未承攬蘭陽溪
      支流五十溪（大湖溪湖東、尚德堤段河川環境改善工程）
      土石挖掘工作，亦有證人即川寶公司總務林麗華供述在卷
      （警卷一第105頁）。則被告林錫明或川寶公司既與本件
      工程無關，但被告林錫明卻於97年12月27日復工前即於附
      表四編號2至3所示之時間，與被告馬永龍、或共犯黃志玄
      談論「大湖」可以做或開始做等情事，此參諸上開通訊監
      察譯文即明（警卷一第255頁、第257頁）。對照證人張銘
      祥於原審審理時所證：大湖地區的河川改善工程，在五十
      溪範圍內，只有二湖橋工程在進行河川改善工程等語（原
      審卷四第64頁），堪認被告林錫明所辯不知本件盜採砂石
      云云，顯非屬實。又依附表三編號12、14、17、19、22、
      31所示、附表四編號2、3、4、5、6、7、8、9、10至14所
      示之通話監聽譯文顯示，被告林錫明事前即與被告馬永龍
      、蔡木發、共犯黃志玄電話聯繫告知本件工程即將復工；
      又於被告魏境寬、楊基煌遭埋伏員警查獲與調查之過程中
      ，不斷與共犯黃志玄、被告蔡木發、林川河等人聯繫，通
      話中多次指示如何串供以逃避調查；復於被告馬永龍、陳
      慶昇、魏境寬、楊基煌、呂文彬等人遭警查獲帶回、於檢
      察署等待交保時，籌資為渠等交保，是被告林錫明係位於
      幕後指揮本件盜取砂石之主謀之一，足堪認定。被告林錫
      明前揭所辯，洵不足採。至證人蔡木發證稱：本件與林錫
      明無關云云；及證人林川河證稱：本案不曾與林錫明聯繫
      云云，俱與前揭事證迥異，顯屬迴護被告林錫明之詞，不
      足採信。
（五）上訴人即被告蔡木發固坦承：因被告程國龍在二湖橋工地
      作疏浚小包，需要車輛運送，央請伊幫忙處理，於是請被
      告林川河聯繫砂石車司機至二湖橋工地，想要私自將砂石
      運送至川寶公司賺取外快，伊聯繫請怪手陳慶昇挖取砂石
      及砂石車司機楊基煌、呂文彬駕駛砂石車將砂石載運至川
      寶公司等語；然又辯稱：陳慶昇、楊基煌等其他人均不知
      悉竊盜一情，亦與黃志玄無關云云。惟查，被告楊基煌坦
      認：知悉蔡木發係要偷運，因為蔡木發有幫伊找過工作，
      所以伊才幫蔡木發等語明確（原審卷四第268頁至第269頁
      ），且稽之附表三、四所示之通話監聽譯文，被告蔡木發
      與林錫明、林川河、黃志玄、陳慶昇、馬永龍、楊基煌、
      魏境寬均就本件竊盜犯行互有聯繫，且附表三編號31所示
      被告蔡木發與黃志玄間對話討論如何處理本件遭查獲問題
      ，要國良暫時不要出面，等待被告林錫明指示再出面說明
      案情，以彼此配合串供等情，顯然被告林錫明、黃志玄、
      程國龍、林川河等人，均係共同為本件竊盜犯行之人。被
      告蔡木發所辯上情，當係事後迴護共犯之詞，委不足採。
（六）上訴人即被告程國龍矢口否認前揭竊盜犯行，辯稱：伊僅
      調度綽號「爆胎」、「小中心」之砂石車司機至二湖橋工
      地載運土石，另請被告林川河幫忙找怪手及透過無線電廣
      播徵求砂石車司機；97年12月27日上午6時許到二湖橋工
      地，找不到七福營造公司人員開立土石方流向證明四聯單
      ，砂石車司機聚集在二湖橋工地等候已經打結，所以告知
      現場砂石車司機先載運至二工區再補單，不知道有砂石車
      司機將土石載運至川寶公司云云（原審卷三第233頁至第2
      44頁）。惟查，證人王朝陽於原審審理時證稱：二湖橋工
      地先前施作不曾有6點多開單的情形，最快也要7點半左右
      ，否則河川局會不准，通常開單的人都8點左右到，契約
      雖約定進場時間是6點，只有怪手可以在6點時進入整理，
      縱有砂石車在工地內等候，也要到8點才會發聯單通行，
      已告知權峰公司的負責人，好像就是被告程國龍，且不只
      講一次，每一次見到權峰公司的人都會提醒，沒有聯單不
      可以讓砂石車從二湖橋工地載運砂石出來，到土尾二工區
      時也必須要有聯單才能進去傾倒等語在卷（原審卷四第37
      頁至第47頁），而被告程國龍即為權峰公司現場管理人員
      ，知悉本件工程於二湖橋工地載運土石，必須於每日上午
      8時七福營造公司人員開立土石方流向證明四聯單後始得
      讓載運砂石車輛駛離工地，砂石車司機如未取得土石方流
      向證明四聯單即駛離工地，將無法證明其所載運之砂石來
      源，土尾二工區亦不會准許該砂石車駛入卸貨；況被告程
      國龍向七福營造公司請領報酬，亦需持土石方流向證明四
      聯單為憑，已如前述，則被告程國龍若非係欲與被告林錫
      明等人共同竊取該等砂石，又豈會於97年12月27日第一天
      復工日上午5時許即任被告陳慶昇、馬永龍駕駛挖土機開
      挖裝載，並於上午6時許急令將裝載土石完畢之砂石車駛
      出二湖橋工地？益徵被告程國龍亦係共同為本件竊行之一
      者甚明。從而，被告程國龍與林錫明等人共同行竊之犯行
      ，事證明確，已堪認定。被告程國龍前揭所辯，實無可採
      。
（七）訊據上訴人即被告陳慶昇於本院行準備程序及審理時均坦
      承盜採砂石犯行（本院第176頁、99年12月21日審判程序
      筆錄第86頁）；雖其於原審否認犯行，辯稱：不知係盜採
      砂石云云。惟查，被告陳慶昇前於97年12月26日下午，即
      駕駛挖土機至二湖橋工地附近整地，經證人王朝陽、陳禹
      助當場告知陳慶昇要於97年12月27日上午7時30分裝車，
      待同日上午8時收取土石方流向證明四聯單後，砂石車司
      機方可離開二湖橋工地等語一節，業經認定如前；又依附
      表三編號1、4、8所示之被告陳慶昇與蔡木發之通話內容
      ，被告陳慶昇於97年12月26日即與被告蔡木發商議要提前
      到場「走私」等語，顯見被告陳慶昇與蔡木發等人間就本
      件竊取土石之犯行，確有犯意聯絡與行為分擔甚明，被告
      陳慶昇於原審所辯，顯係畏罪卸責之詞，不足採信。
（八）訊據上訴人即被告馬永龍矢口否認竊盜犯行，辯稱：被告
      蔡木發通知在97年12月27日上午5點半至二湖橋工地駕駛
      挖土機，不知砂石車將土石載運至何處，伊只有工作1小
      時，就被查獲云云（原審卷四第266頁、本院99年12月21
      日審判程序筆錄第6頁）。然查，被告馬永龍於97年12月2
      1日下午5時30分撥打電話與被告林錫明，通話內容為：「
      B （馬永龍）：總仔，這邊停了，還有很多料，他就不出
      」、「A（林錫明）：還有很多料？不是出很多了嗎？」
      、「B：就一邊做一邊弄出來，那沒有人在看，安全過關
      」、「A：叫5、6個小弟在外面看著」，有通訊監察譯文
      在卷可稽（附表四編號1，警卷一第255頁），是被告馬永
      龍得以電話直接向被告林錫明報告出料之事，且被告林錫
      明指示馬永龍「叫5、6個小弟在外面看著」，顯見被告馬
      永龍受林錫明指示，兩人關係熟稔；而在97年12月26日下
      午2時12分，被告馬永龍與林錫明通話，內容為：「B（馬
      永龍）：總仔，你找我？」、「A（林錫明）：你打給蔡
      仔，說大湖要開始做了」（附表四編號3之通訊監察譯文
      ，警卷一第257頁），顯示被告林錫明指示被告馬永龍轉
      知大湖工地將復工一事；而被告馬永龍隨即於同日下午2
      時16分與被告蔡木發通話，內容為：「A（蔡木發）：小
      馬，晚上可以拖過來嗎？」、「B（馬永龍）：可以啊…
      我先聯絡板車…」、「A：好、好…我跟你說，你拖來大
      湖…就磚仔窯一直進來…那裡應該算是二湖吧…明天5點
      半要裝車哦…」、「B：好，我聯絡拖車…」，有通訊監
      察譯文可佐（附表三編號6、警卷一第245頁）；且被告馬
      永龍於同日以1萬2600元雇用板車將其挖土機載運之二湖
      橋工地內，亦有上開板車托運單1紙在卷可考（原審卷一
      第98頁）。再於警查獲本件盜採砂石案後，被告蔡木發與
      被告馬永龍先後於97年12月27日上午9時46分、9時47分、
      中午12時3分電話聯繫，內容為：「B（馬永龍）：喂」、
      「A（蔡木發）：老馬，你若去作筆錄時你要堅持，我這
      個是做工場的，我是作合法的，他們要跑去何處，我不知
      道」、「B：好！我知！我知！我會說！」；「B（馬永龍
      ）：喂」、「A（蔡木發）：跟警察說老闆是阿仁！是老
      闆僱用的」、「B：好」；「A（蔡木發）：喂！小馬」、
      「B（馬永龍）：喂！經理，你說營造廠老板叫阿仁嗎？
      」、「A：阿仁、阿仁，阿伊嘿有拿單給你嗎？」、「B：
      沒有」、「A：阿呢，等一下拿過去」、「B：我怪手需要
      單嗎？」、「A：沒關係，伊有一個契約」、「B：喔喔喔
      ！」，此觀諸附表三編號26、2 7、29通訊監察譯文即明
      （警卷一第250頁至第251頁）。對照被告馬永龍於97年12
      月27日之警詢及檢察官訊問時均辯稱：受被告吳銘仁僱請
      在場挖掘土石，不清楚砂石外運之事云云（警卷一第42頁
      至第43頁、偵卷第23頁至第24頁），正與被告蔡木發於電
      話中指示串證之內容相合；而自證人吳銘仁於原審審理時
      證稱：不認識被告馬永龍，亦未僱請被告馬永龍等語（原
      審卷三第252頁、第256頁）以觀，被告馬永龍非但未供出
      僱請伊到場挖掘土石之人實為被告林錫明、蔡木發，反而
      謊稱係被告吳銘仁僱用。設若被告馬永龍不知盜採砂石之
      情，何需配合串證誣指被告吳銘仁？又倘被告馬永龍對於
      被告林錫明、蔡木發等人竊盜砂石犯行渾然不知，在賺得
      工資前，卻先支付1萬2600元僱請板車載運挖土機至二湖
      橋工地；其遭警查獲後，竟未質問被告蔡木發，或於檢警
      調查供出實際僱用人，反而聽從被告蔡木發之指示，配合
      偽稱不相識之被告吳銘仁為老闆，混淆檢警偵查對象，足
      見被告馬永龍於事前即與被告林錫明、蔡木發等人基於共
      同竊盜之犯意聯絡至二湖橋工地駕駛挖土機分擔竊取砂石
      之行為甚明。被告馬永龍前揭所辯顯不足採。
（九）訊據上訴人即被告林川河矢口否認有何竊盜犯行，辯稱：
      伊係受被告蔡木發所託代為調派共同被告楊基煌、被告魏
      境寬、盧萬金、簡福順4人駕駛砂石車，不知道被告蔡木
      發盜採二湖橋土石云云（原審卷四第266頁、本院99年12
      月21日審判程序筆錄第7頁）。然以被告蔡木發於97年12
      月26日下午1時51分、3時27分、54分與被告林川河以電話
      聯絡大湖工地調派車輛數量及翌日溪底整路之事，有附表
      三編號2、3、9之通訊監察譯文可佐（警卷一第244頁、第
      245頁、第246頁）；而警察於97年12月27日查獲本件盜採
      砂石案後，被告林川河與被告蔡木發先後於97年12月27日
      上午6時38分、9時19分及97年12月28分上午6時45分通話
      ，討論警察埋伏取締、告知車輛扣押與共犯交保之事，此
      參諸附表三編號18、24、32之通訊監察譯文即明（警卷一
      第248頁、第250頁、第252頁）。被告林川河更於97年12
      月27日下午4時24分與被告林錫明通話，內容為：「A（林
      錫明）：警察若問你為什麼會有黃一點的料，你就說礦區
      的料都黃黃的」、「B（林川河）：我知道」，有通訊監
      察譯文在卷可稽（警卷一第258頁），堪認被告林川河事
      前調派砂石車至二湖橋工地，警察查獲本件竊盜犯行後，
      告知被告蔡木發案情發展進度，復接受被告林錫明指示串
      證一情無訛，倘若被告林川河不知盜採砂石一事，何需調
      派砂石車至二湖橋工地載送與配合串證。況且，被告蔡木
      發於原審審理時亦指稱：被告林川河知悉未經七福營造公
      司同意將砂石載回川寶公司之事等語（原審卷四第263頁
      ）。雖被告蔡木發嗣改稱：他不知是偷來的云云（原審卷
      四第263頁），顯係迴護之詞，及被告林川河否認知悉竊
      盜等詞，係卸責之詞，均不足採信。
（十）訊據上訴人即被告呂文彬矢口否認有何竊盜犯行，辯稱：
      伊經友人林宜杰通知至二湖橋工地進行載運土石工作，現
      場有一不詳之人稱跟著前方車輛走，因此行至川寶公司，
      不知是盜採之砂石云云（原審卷四第268頁、本院99年12
      月21日審判程序筆錄第7頁）。惟查：
  １、被告呂文彬曾於97年12月6日、7日、9日駕駛砂石車至二
      湖橋工地載運土石至二工區多次，業據被告呂文彬供明在
      卷（原審卷二第231頁），並有經濟部水利署第一河川局
      98年9月22日水一工字第09850037900號函覆呂文彬駕駛之
      車號149-AK號砂石車土石方流向證明聯單在卷可稽（原審
      卷二第79頁至第89頁）。因此，被告呂文彬對於在二湖橋
      工地載運土石均需依規定領取土石方流向證明四聯單始得
      駛離，土石應係載運之目的地為二工區，且車輛抵達二工
      區時需將四聯單交由七福營造公司人員簽收等情，知之甚
      詳；而證人林宜杰於原審證陳：曾告知被告呂文彬從磚窯
      場載運到堤防那裡，被告呂文彬原本就知道，因為他之前
      就跑過，伊只是告知要早一點到等語（原審卷三第108頁
      、第109頁）；又據證人蔡木發於原審審理時證稱：97年1
      2月27日早上在二湖橋工地時曾告訴呂文彬土石要載運至
      川寶公司等語（原審三第172頁），復於本院審理時稱：
      伊於原審審理時距離案發時間較近，當時所述較為真實等
      語（本院99年12月21日審判程序筆錄第9頁）；又證人葉
      俊成於原審審理時證稱：當日裝載砂石時，被告呂文彬要
      伊跟隨在後，到台七線走到一半還沒有到川寶公司時，被
      告呂文彬就透過無線電告知要載運到川寶公司等語明確（
      原審卷三第88頁），足見被告呂文彬早已知悉土石係載運
      至川寶公司，而非二工區。再衡諸其未取得土石方流向證
      明四聯單即駛離二湖橋工地，逕將砂石載送川寶公司，及
      被告呂文彬駕駛砂石車抵達川寶公司後，並未過磅秤重後
      領取過磅單作為計算報酬之依據或其他單據為憑，反而急
      忙將土石卸下，顯然異乎常情；況被告呂文彬為警查獲後
      ，川寶公司員工與被告林錫明於97年12月27日上午6時28
      分通話稱：「A（林錫明）：人還在嗎？」、「B（員工）
      ：阿彬被警方帶走了」、「A：我去工廠」，此有附表四
      編號5之通訊監察譯文附卷可佐（警卷一第257頁），參以
      被告林錫明於本件甫遭警查獲即撥打電話回川寶公司，經
      川寶公司人員隨即告知「阿彬」被警方帶走等語，可見被
      告呂文彬與川寶公司員工及被告林錫明均屬熟識，益證被
      告呂文彬與被告蔡木發等人基於竊盜砂石之犯意聯絡而為
      本件犯行。
  ２、雖證人林宜杰於原審審理時到庭證稱：因被告程國龍缺砂
      石車司機，伊才介紹被告呂文彬去載運土石云云（原審卷
      三第109頁），縱此部分證言屬實，亦無從據此推認被告
      呂文彬不具竊盜之犯意。是被告呂文彬所辯，洵屬畏罪卸
      責之詞，不足採信。
（十一）訊據被告黃至仁辯稱：老闆張正良通知到場載運砂石，
        現場有人告知跟著前車走，於是伊跟隨被告葉俊成之車
        輛行進，途中查覺有異，還來不及問老闆，就在川寶公
        司門口遭警查獲云云，而證人張正良於原審審理時亦證
        稱：被告程國龍透過其子要伊幫忙找砂石車司機，於是
        通知被告黃至仁到場載運砂石等語（原審卷三第105頁
        ）。惟被告黃至仁曾於97年12月5日、6日、9日多次自
        二湖橋工地載運土石至二工區，此有經濟部水利署第一
        河川局98年9月22日水一工字第098500379 00號函覆黃
        至仁駕駛之車號307-GU號砂石車土石方流向證明四聯單
        在卷可稽（原審卷二第65頁、第66頁至第78頁）。且於
        97年12月27日上午5時許，二湖橋工地無七福營造公司
        人員在場開立土石方流向證明四聯單、亦無經濟部水利
        署第一河川局人員在場監管，業據被告黃至仁供述明確
        （警卷一第83頁），則被告黃至仁既知97年12月27日當
        日二湖橋工地無人開立土石方流向證明四聯單，其未取
        得上開四聯單即駛離，載送路線及目的地為川寶公司，
        不同於先前之二工區，堪認被告黃至仁知悉係盜採之土
        石而參與載運至川寶公司，其所辯不知竊盜犯行云云，
        應非可採。
（十二）訊據被告葉俊成辯稱：接受老闆呂文鋒通知後與被告呂
        文彬聯繫，得知至二湖橋載運砂石一事，被告呂文彬要
        伊跟著走，走到一半時被告呂文彬才稱是運至川寶公司
        ，伊不知係盜採砂石云云，且證人呂文鋒亦證稱：被告
        呂文彬於97年12月26日晚間告知翌日上午5時叫一部車
        至員山鄉二湖地區一處疏浚工地載運土方，於是伊打電
        話給被告葉俊成，要他準時前往，但被告葉俊成不知工
        地位置，於是請伊與被告呂文彬聯繫等語（警卷一第89
        頁），堪信被告葉俊成係經證人呂文鋒通知而到場載運
        土石。然查，被告葉俊成自承：已載運土頭約半年至1
        年，在別處載運土石時有拿過三聯單，但本次載運並無
        四聯單或三聯單等語明確（偵卷第15頁），且97年12月
        27日上午8時左右才有開單人員到場開立土石方流向證
        明四聯單，亦據證人王朝陽證述明確，已如前述，則以
        四聯單係計算砂石車司機載運土石趟數及薪資之依據，
        被告葉俊成離開二湖橋工地時知悉應有人在場開立土石
        方流向證明四聯單，竟未取得四聯單卻逕自駛離載至川
        寶公司，顯見其知悉盜採砂石之情。是被告葉俊成否認
        參與盜採砂石犯行，未可採信。
（十三）訊據被告魏境寬於本院審理時坦承上開竊盜犯行（本院
        99年12月21日審判程序筆錄第87頁）。雖被告魏境寬於
        警詢、檢察官訊問及原審審理時矢口否認有何竊盜犯行
        ，辯稱：伊不知道要將土石運到何處，現場有人說等一
        下再換四聯單，伊跟著共同被告楊基煌的車行進，嗣因
        共同被告楊基煌要先去修車，於是跟出去修車云云（偵
        卷第19頁至第20頁、原審卷四第269頁）。惟查：據證
        人張銘祥於原審證稱：有同仁跟監2臺從二湖橋工地出
        來的砂石車至葫蘆堵前方長堤路時，該2臺砂石車企圖
        插入從南澳回來的大盛車隊，因為該二車載運之土方，
        與大盛車隊土方有明顯不同，同仁就請該2臺砂石車拿
        出四聯單，但他們拿不出來，因此將之帶回處理等語（
        原審卷四第50頁至第51頁），復稽之附表三編號7、11
        、13、16、20、21、23、25所示被告蔡木發與魏境寬、
        共同被告楊基煌通話之監聽譯文內容，被告蔡木發於前
        一天即聯繫被告魏境寬稱：「先拼個幾趟…這樣講你知
        道嗎…」，於本件遭員警查獲時復與被告蔡木發、共同
        被告楊基煌商討如何逃避調查方法與說詞，迄至警詢、
        檢察官訊問及原審審理時遵從被告蔡木發所指示以跟隨
        共同被告楊基煌修車為詞應訊，顯示被告魏境寬於事前
        即知悉當日係欲盜取土石運至川寶公司甚明，被告魏境
        寬於本院審理時自白竊盜犯行等語，應與事實相符，其
        所為前揭辯詞，洵屬卸責之詞，不足採信。至證人楊基
        煌於原審證稱：當天未向被告魏境寬提到車要開到哪裡
        云云；及證人林川河於原審證稱：是伊找被告魏境寬去
        載運二湖橋工地土石，有跟魏境寬說要早一點，可以跟
        著別人後面一起走云云，俱與前開認定被告魏境寬犯罪
        之積極證據有悖，不足為被告魏境寬有利之認定。
（十四）訊據被告簡福順雖坦承：伊曾載運過土頭，之前有拿過
        三聯單，但97年12月27日當天沒有拿三聯單等語（偵卷
        第10頁），惟矢口否認竊盜犯行，辯稱：被告林川河通
        知簡福臨，由簡福臨轉知至二湖橋工地載運土石，當日
        裝載完成後，現場有一名不詳之人稱先到茄苳橋旁等，
        會有人帶伊去卸貨，後來伊在大湖國小前遭警攔下，伊
        不知有盜採砂石情事云云。惟查，被告簡福順曾於97年
        12月4日、5日、6日、7日、8日、9日多次自二湖橋載送
        本件工程砂石至二工區，此有土石流向證明四聯單在卷
        可稽（原審卷一第121頁至第146頁）；且於97年12月27
        日上午8時前，二湖橋工地無七福營造公司人員在場開
        立土石方流向證明四聯單、亦無經濟部水利署第一河川
        局人員在場監管，業據證人張銘祥證述明確，已如前述
        ，則被告簡福順既知應有土石方流向證明四聯單方可載
        送砂石離開二湖橋工地，而其於97年12月27日上午6時
        左右在二湖橋工地裝載砂石時無人在場開立土石方流向
        證明四聯單，其未取得四聯單即駛離至大湖國小，可見
        被告簡福順知悉盜採土石而參與之，其所辯不知竊盜犯
        行云云，應非可採。
（十五）訊據被告胡進榮固坦承到二湖橋工地載運土石，惟矢口
        否認有何竊盜犯行，辯稱：被告程國龍透過綽號爆胎之
        邱文達聯絡伊到場載運土石，被告程國龍稱先裝載土石
        ，等候他到場再開土石方流向證明四聯單並帶至去卸貨
        ，伊不知盜採砂石之情云云。而證人邱文達於原審到庭
        證稱：被告胡進榮曾去過二湖橋工地2次，第一次是遭
        警查獲前一星期，都是被告程國龍透過伊找被告胡進榮
        擔任砂石車司機，第一次去時，現場有人開立三聯單，
        大約8時許開單的人會在那裡，車子出場時拿單子，伊
        告知被告胡進榮稱被告程國龍會到現場開單，可以利用
        無線電聯繫等語（原審卷三第224頁至第225頁、第227
        頁）；又被告胡進榮曾於97年12月9日、10日、11日多
        次自二湖橋載送本件工程砂石至二工區，此有經濟部水
        利署第一河川局99年4月29日水一工字第09950016880號
        函及所附之被告胡進榮駕駛車號919-AP砂石車之土石方
        流向證明四聯單在卷可稽（原審卷三第181頁至第199頁
        ）；且於97年12月27日上午為警查獲時，二湖橋工地無
        七福營造公司人員在場開立土石方流向證明四聯單、亦
        無經濟部水利署第一河川局人員在場監管等情，業據證
        人張銘祥證述明確，已如前述，則被告胡進榮既知97年
        12月27日當日二湖橋工地無開立四聯單之人或河川局人
        員在場監看，即進場裝載土石，足見被告胡進榮知悉係
        盜採之土石而參與載運，其所辯不知竊盜犯行云云，應
        非可採。證人程國龍雖證稱：伊打電話給七福營造公司
        之人員，但沒有人接電話，現場砂石車打結，於是伊要
        一些車輛去堤防邊等候，伊告知司機跟車至土尾等四聯
        單云云（原審卷三第233頁、第241頁），然與前開證人
        王朝陽所述已告知被告程國龍97年12月27日上午8時方
        有人至現場開單，且需在二湖橋工地開單後方可駛離等
        情相悖，顯係迴護被告胡進榮之詞，洵無足採。
（十六）被告余適任自承：砂石車進入川寶公司需先過磅，管理
        員開單據交由砂石車司機，轉交與伊簽名，砂石車司機
        再持該單據向公司申請運費，而警察查獲當日，並無管
        理員開立之單據，亦無砂石車司機持交簽收之地磅單等
        語（警卷一第38頁至第39頁、第122頁）；而證人即川
        寶公司地磅員林芳怡證稱：司機將砂石運入或出川寶公
        司，須先經過磅秤重，由伊將磅得重量輸入電腦內，列
        出單據3張，伊留存1張、司機持2張，才可將砂石運入
        或載出公司，川寶公司每日約上午7時開始進出砂石，
        而97年12月27日上午6時20分在川寶公司查獲之黃至仁
        、葉俊成未經伊開單等語（警卷一第120頁、第121頁）
        ；證人蔡木發亦於原審審理時證稱：過磅單3聯，開單
        小姐留1聯，2聯交給砂石車司機，至卸料堆交給收料之
        怪手司機簽收等語（原審卷四第21頁），復有現場照片
        1幀附卷可稽（偵卷第124頁）。且證人林芳怡於原審亦
        證稱：沒有砂石車司機會未經過磅就先行卸貨，因為磅
        單等於是運費，而97年12月27日上午6時20分查獲被告
        呂文彬沒有經過過磅程序（原審卷四第68頁），顯見被
        告呂文彬駕駛砂石車進入川寶公司卸下砂石土方，未依
        規定進行過磅，即有異乎尋常之處。而97年12月27日上
        午約5時40分，在川寶公司對面，警察監控人員發現有3
        部砂石車進入川寶公司，警方進入該公司蒐證，見其中
        1 臺砂石車正在傾倒土方，警察令川寶公司怪手司機不
        要動，但怪手司機仍繼續動手挖，或將砂石場內的土石
        挖來掩蓋在傾倒的土石上方，二湖橋工地土石為黃色，
        川寶公司內的土石為黑色，而非整地等情，業據證人張
        銘祥、劉胤男於原審審理時證述綦詳（原審卷四第50頁
        、第172頁至第173頁）。復參以被告林錫明與員工於97
        年12月27日上午6時27分通訊內容，被告林錫明指示員
        工「我叫小余、阿忠他們把料蓋起來」、「他們有看到
        車，他們就是在車上去時拍照的，是有跟他們講說是蘭
        陽溪前一天挖起的土」等語，此觀諸通訊監察譯文即明
        （警卷一第257頁），益見被告余適任於警方查獲後，
        配合被告林錫明指示，掩蓋被告呂文彬所傾倒之土石。
        又證人林芳怡於原審審理時證稱：怪手司機大部分是上
        午8時上班，如果要整理東西，就會在6點到等語（原審
        卷四第70頁至第71頁），而被告余適任於97年12月27日
        上午6時許即在川寶公司協助被告呂文彬卸除土石，而
        非在場整地，足見其於同日上午6時許即在川寶公司，
        顯然係受被告林錫明等指示在場卸除盜採之砂石土方。
        是被告余適任否認參與盜採砂石犯行，顯係畏罪卸責之
        詞，不足採信。證人林芳怡雖證稱：砂石車進入川寶公
        司而未過磅一事，怪手司機不知情云云（原審卷四第70
        頁），及證人蔡木發證稱：被告余適任當天上午6時在
        川寶公司整理蘭陽溪過來的砂石云云（原審卷四第20頁
        ），顯係迴護被告余適任之詞，無從據為有利於被告余
        適任之認定。
參、論罪科刑：
一、按共同實施犯罪行為之人，在合同意思範圍以內，各自分擔
    犯罪行為之一部，相互利用他人之行為，以達其犯罪之目的
    者，即應對於全部所發生之結果，共同負責（最高法院28年
    上字第3110號判例要旨參照）。共同實行犯罪行為之人，在
    合同意思範圍內，各自分擔犯罪行為之一部，相互利用他人
    之行為，以達其犯罪之目的者，即應對於全部所發生之結果
    ，共同負責；共同正犯間，非僅就其自己實行之行為負其責
    任，並在犯意聯絡之範圍內，對於他共同正犯所實行之行為
    ，亦應共同負責；又共同正犯限於事前有協定，即僅於行為
    當時有共同犯意之聯絡者亦屬之，且表示之方法，不以明示
    通謀為必要，即相互間有默示之合致亦無不可（最高法院97
    年度臺上字第2517號判決要旨參照）。次按共同正犯，係共
    同實施犯罪行為之人，在共同意思範圍內，各自分擔犯罪行
    為之一部，相互利用他人之行為，以達其犯罪之目的，其成
    立不以全體均行參與實施犯罪構成要件之行為為要件。如行
    為人以自己共同犯罪之意思，事前同謀，而由其中一部分人
    實行犯罪之行為者，亦應認為共同正犯，使之對於全部行為
    所發生之結果，負其責任。而刑法分則或刑法特別法中規定
    之結夥二人或三人以上之犯罪，固應以在場共同實施或在場
    參與分擔實施犯罪之人為限，不包括同謀共同正犯在內。但
    如同謀共同正犯與其他共犯間共謀之犯罪，參與實施犯罪之
    人數，已合於刑法或其特別法規定之結夥二人或三人以上之
    人數時，依共同正犯應就全部犯罪結果共負責任之理論，同
    謀共同正犯，仍應與其他共同正犯負相同之刑責（最高法院
    87年度臺非字第35號裁判要旨參照）。
二、是核被告林錫明、蔡木發、程國龍、陳慶昇、馬永龍、林川
    河、魏境寬、呂文彬、黃至仁、葉俊成、胡進榮、簡福順、
    余適任等，均係犯刑法第321條第1項第4款之結夥竊盜罪。
    上開被告林錫明等13人與未起訴之黃志玄之間，就本件結夥
    竊盜犯行，有犯意聯絡與行為分擔，為共同正犯。又渠等利
    用不知情之徐學俊、盧萬金在二湖橋工地裝載土石，為間接
    正犯。又上開被告林錫明等13人於上開犯罪時間內多次車次
    盜採砂石之行為，均係基於同一個竊盜犯意，利用同一個犯
    罪機會接續所為，應為接續犯，均屬單純一罪。而被告林錫
    明曾有如前開事實欄所示之違反政府採購法前科，此有本院
    被告前案紀錄表在卷可稽，於該有期徒刑執行完畢後5年內
    再犯本件之罪，為累犯，應依刑法第47條第1項規定加重其
    刑。
三、撤銷改判部分（被告陳慶昇、魏境寬、黃至仁、葉俊成、胡
    進榮、簡福順、余適任部分）：
（一）被告陳慶昇、魏境寬部分：原審就被告陳慶昇、魏境寬所
      犯本件結夥竊盜部分，因予論罪科刑，固非無見。惟查，
      被告陳慶昇、魏境寬於原審固曾否認犯行，然其等分於本
      院行準備程序及審理時供認竊盜犯行，已知悔悟，原審分
      別量處有期徒刑8月，尚嫌過重。被告陳慶昇、魏境寬以
      原審量刑過重為由提起上訴，為有理由，應由本院就此部
      分予以撤銷改判。而被告陳慶昇雖於原審行準備程序時否
      認犯行（原審卷一第78頁），嗣於原審99年3月31日準備
      程序時表示認罪（原審卷二第247頁），卻又於原審審理
      時否認知悉盜採砂石一情（原審卷四第265頁），是原判
      決認被告陳慶昇否認犯行，尚無錯誤，併此指明。爰審酌
      被告陳慶昇、魏境寬與被告林錫明等人結夥竊取二湖橋工
      地土石，挖掘與載運砂石之價值，侵害政府財產法益，但
      於犯後坦承自身犯行，並參酌其2人分係挖土機與砂石車
      司機，涉案程度較低，併其素行智識程度與生活狀況等一
      切情狀，各量處如主文第2項所示之刑，並諭知如易科罰
      金，均以新臺幣1000元折算1日。至於附表一編號1、7所
      示之車輛，雖分別為被告陳慶昇、魏境寬所有之車輛，用
      以供本件竊盜犯行所用，惟該等機具各係被告陳慶昇、魏
      境寬賴以維持生計之重要生財工具，且被告陳慶昇、魏境
      寬又僅短暫受雇未滿1日即遭查獲，基於罪刑相當原則之
      考量，衡無沒收之必要，爰不予沒收之。
（二）被告黃至仁、葉俊成、胡進榮、簡福順、余適任部分：
      原審判決未為詳究，逕就被告黃至仁、葉俊成、胡進榮、
      簡福順、余適任結夥竊盜犯行為無罪之諭知，尚有未洽，
      檢察官上訴以證人王朝陽證稱：由七福營造公司人員開立
      四聯單交砂石車司機自二湖橋工地載送砂石至二工區，砂
      石車司機抵達二工區後，將聯單交與七福營造公司人員簽
      收，才算完成整個載運過程，河川局人員也會在二湖橋工
      地監看，開單時間約在上午7時30分或8時，砂石車需有聯
      單才能駛離二湖橋工地等語；證人張銘祥亦證稱：查獲時
      二湖橋工地並無七福營造公司及河川局人員在場，被告胡
      進榮在契約規定時間外到場載運砂石，被告簡福順、黃至
      仁、胡進榮曾於本件復工前載運本件工地砂石，對於領取
      四聯單方可離開二湖橋工地一情知之甚詳，竟未拿取四聯
      單，且被告簡福順已裝載完成，駛至大湖國小、被告黃至
      仁、葉俊成則抵達川寶公司；而被告余適任提早至川寶公
      司工作，復協助未依規定過磅之被告呂文彬在川寶公司卸
      除砂石，並於警察在場蒐證後，掩埋盜採之砂石等情，俱
      足以認定被告黃至仁、葉俊成、胡進榮、簡福順、余適任
      與被告林錫明等人就本件結夥竊盜犯行，具有犯意聯絡與
      行為分擔等為由，指摘原審判決此部分認定難認允當等，
      為有理由，原判決就被告黃至仁、葉俊成、胡進榮、簡福
      順、余適任部分既有上開可議之處而無可維持，自應由本
      院將原判決關於被告黃至仁等5人結夥竊盜諭知無罪部分
      ，予以撤銷改判。爰審酌被告黃至仁、葉俊成、胡進榮、
      簡福順、余適任與被告林錫明等人結夥竊取二湖橋工地土
      石，挖掘與載運砂石之價值，侵害財產法益，復於犯後否
      認自身犯行，並參酌其5人分係砂石車與挖土機司機，涉
      案程度較低，併其素行智識程度與生活狀況等一切情狀，
      各量處如主文第3項所示之刑。至於附表一編號9、11所示
      之車輛，雖分為被告胡進榮、簡福順所有之車輛，用以供
      本件竊盜犯行所用，惟該車係被告胡進榮、簡福順賴以維
      持生計之重要生財工具，且被告胡進榮、簡福順僅受雇未
      滿1日即遭查獲，基於罪刑相當原則之考量，衡無沒收之
      必要，爰均不予沒收。至附表一編號3、4之車輛及未扣案
      之由被告余適任駕駛之挖土機，非屬被告黃至仁、葉俊成
      、余適任所有車輛，無從為沒收之諭知，附此敘明。
四、上訴駁回部分（被告林錫明、蔡木發、程國龍、馬永龍、林
    川河、呂文彬部分）：
    原審就被告林錫明、蔡木發、程國龍、馬永龍、林川河、呂
    文彬部分，認犯罪明確，而適用刑法第28條、第321條第1項
    第4款、第47條第1項，並審酌被告林錫明、蔡木發、程國龍
    、馬永龍、林川河、呂文彬結夥竊取二湖橋工地土石，私運
    至川寶公司，所載運之砂石價值不低，侵害財產法益，犯後
    被告蔡木發坦承自身犯行，其餘均矢口否認犯行，且迭於警
    詢、檢察官訊問、原審與本院審理時飾詞狡辯、迴護共犯，
    另審酌渠等之分工及參與本案之程度、素行、智識程度與生
    活狀況等一切情狀，就被告林錫明量處有期徒刑1年、就被
    告蔡木發、林川河各量處有期徒刑10月、就被告程國龍、馬
    永龍、呂文彬各量處有期徒刑8月，而附表一所示之車輛，
    雖供本件結夥竊盜犯行之用，惟或非共犯所有之物，或基於
    罪刑相當原則，無沒收之必要，及附表二所示之物與本案無
    涉，均不予宣告沒收，經核原判決上開認事用法，洵無違誤
    ，量刑亦屬妥適，被告林錫明、程國龍、馬永龍、林川河、
    呂文彬提起上訴，仍執前開相同陳詞，否認犯行，漫指原判
    決不當，並無理由，應予駁回；再按，共同正犯應就全部犯
    罪結果共負責任，故正犯中之一人，其犯罪已達於既遂程度
    者，其他正犯亦應以既遂論科，最高法院29年上字第3617號
    判例明揭此旨。本件既因共同正犯即被告呂文彬、余適任將
    盜採砂石卸除至川寶公司內，已達竊盜既遂程度，自與是否
    在警方全程監控下載運無關，全體共同正犯應同論以結夥竊
    盜既遂之責；況量刑輕重係屬事實審法院得依職權自由裁量
    之事項，苟已斟酌刑法第57條各款所列情狀而未逾越法定刑
    度，不得遽指為違法（最高法院72年臺上字第6696號判例可
    資參照），原審判決就被告蔡木發部分，已經詳細記載量刑
    審酌各項犯罪情節及犯罪後之態度等一切情狀，並予以綜合
    考量，在法定刑內科處其刑，於法並無不合，被告蔡木發徒
    以未達竊盜既遂及科刑輕重等再為爭執，上訴指摘原判決不
    當，亦無理由，應予駁回。
五、共犯黃志玄涉犯本件結夥竊盜部分，未據起訴，應由檢察官
    另行依法處理。
參、被告吳銘仁、徐學俊、盧萬金（無罪）部分：
一、公訴意旨略以：被告吳銘仁與共同被告程國龍於97年11月14
    日共同以權鋒公司名義向七福營造公司承攬本件工程，與砂
    石車司機即被告徐學俊、盧萬金，及上開共同被告林錫明、
    蔡木發、程國龍、陳慶昇、馬永龍、林川河、呂文彬、魏境
    寬、黃至仁、葉俊成、胡進榮、簡福順、余適任、楊基煌等
    人均知悉本件工程之二湖橋工地作業係於每日上午7時30分
    始可裝載砂石，於上午8時取得七福營造公司開立之土石方
    流向證明四聯單後，始可將裝載之土石外運至二工區，被告
    吳銘仁、徐學俊、盧萬金竟與共同被告林錫明等共同意圖為
    自己不法所有之竊盜犯意聯絡，於97年12月27日清晨5時許
    ，在二湖橋工地挖取土石裝載砂石車，結夥3人以上由共同
    被告陳慶昇、馬永龍操作挖土機自河床挖取土石，由被告徐
    學俊、盧萬金與共同被告呂文彬、黃至仁、葉俊成、楊基煌
    、魏境寬、胡進榮、簡福順駕駛如附表一所示之砂石車將挖
    取之土石載運至川寶公司堆置，供作日後販售圖利。嗣於97
    年12月27日上午6時20分許，共同被告黃至仁駕駛車牌號碼
    307-GU號砂石車、共同被告葉俊成駕駛車牌號碼791-ZA 號
    砂石車、共同被告呂文彬駕駛車牌號碼149-AK號砂石車，將
    挖取之砂石載運至川寶公司堆置，由共同被告余適任操作挖
    土機抵住共同被告呂文彬所駕駛車牌號碼149-AK號砂石車車
    斗防止砂石車翻覆協助傾倒砂石時為警當場查獲。因認被告
    吳銘仁、徐學俊、盧萬金等3人，均與上開認定犯罪之共同
    被告林錫明、蔡木發、程國龍、陳慶昇、馬永龍、林川河、
    呂文彬、魏境寬、黃至仁、葉俊成、胡進榮、簡福順、余適
    任及楊基煌等之間，有結夥三人竊盜之犯意聯絡與行為分擔
    ，均構成刑法第321條第1項第4款之加重竊盜罪等語。
二、按犯罪事實應依證據認定之，無證據不得認定犯罪事實；又
    不能證明被告犯罪者，法院應諭知無罪之判決，刑事訴訟法
    第154條第2項、第301條第1項分別定有明文。次按認定不利
    於被告之事實，須依積極證據，茍積極證據不足為不利於被
    告事實之認定時，即應為有利於被告之認定，更不必任何有
    利之證據；又刑事訴訟法上所謂認定犯罪事實之積極證據，
    係指適合於被告犯罪事實認定之積極證據而言，雖不以直接
    證據為限，間接證據亦包括在內，然而無論直接或間接證據
    ，其為訴訟上之證明，須於通常一般之人均不致有所懷疑，
    而得確信其為真實之程度者，始得據為有罪之認定，倘其證
    明尚未達到此一程度，而有合理之懷疑存在而無從使事實審
    法院得有罪之確信時，即應由法院為諭知被告無罪之判決（
    最高法院40年臺上字第86號、30年上字第816號、29年上字
    第3105號、76年臺上字第4986號判例意旨參照）。
三、訊據被告吳銘仁、徐學俊、盧萬金均堅詞否認有何公訴人所
    指之結夥竊盜犯行。被告吳銘仁辯稱：本件工程係伊與被告
    程國龍共同簽立承攬契約，現場均交由被告程國龍管理，案
    發當日伊不在二湖橋或二工區現場，亦不知情等語。被告徐
    學俊辯稱：被告胡進榮以無線電呼叫到場，並要載去福園附
    近的堤防，不知盜採砂石之情等語。被告盧萬金辯稱：老闆
    即被告林川河通知到場載運砂石，但沒告知要載到何處，只
    說開四聯單的人會告知，不知盜採砂石等語。
四、查公訴人認被告吳銘仁、徐學俊、盧萬金涉犯結夥三人竊盜
    罪嫌，無非係以：本件工程係被告吳銘仁與共同被告程國龍
    共同承攬；被告徐學俊、盧萬金均於上午5時許即進入二湖
    橋工地裝載砂石，且未取得土石方流向證明四聯單，及證人
    即查獲員警張銘祥、劉胤男於原審審理時證述查獲經過、原
    審勘驗埋伏員警劉胤男蒐證畫面、扣案如附表一編號8、10
    所示車輛為證，作為認定被告吳銘仁、徐學俊、盧萬金犯罪
    之主要論據。
五、惟查：
（一）被告吳銘仁部分：
      被告吳銘仁與共同被告程國龍以權峰公司名義共同承攬本
      件工程，業據被告吳銘仁、共同被告程國龍供述明確（警
      卷一第15頁、第24頁、偵卷第120頁、原審卷三第233頁）
      ，復有工程承攬契約書在卷可考（警卷一第50頁），且證
      人程國龍亦證稱：工地現場由伊管理等語（警卷一第24頁
      、偵卷第120頁、原審卷三第235頁），而被告林川河亦稱
      ：被告吳銘仁告知砂石載運至茄苳林堤防等語（偵卷第12
      1頁），是被告吳銘仁縱與共同被告程國龍共同以權峰公
      司名義與七福營造公司締約，惟本件工程現場管理人實為
      共同被告程國龍，自難遽認被告吳銘仁即與共同被告程國
      龍等人共同盜採砂石。雖被告吳銘仁於偵查中曾坦承：97
      年12月27日現場挖取砂石怪手及砂石車司機均是伊僱請的
      ，有些是伊叫的，有些請綽號饅頭之共同被告林川河叫等
      語（偵卷第119頁至第120頁），且證人馬永龍、陳慶昇於
      97年12月27日警詢及偵查中均指被告吳銘仁僱請伊等到場
      挖掘土石云云（警卷一第42頁、第46頁、偵卷第23頁、第
      25頁）；然查，被告吳銘仁於警詢、原審審理時均否認有
      僱請共同被告馬永龍、陳慶昇，且被告吳銘仁於檢察官訊
      問時尚供稱：97年12月27日上午6、7時左右，並未在取締
      現場，而在家中睡覺等語（偵卷第120頁），足見被告吳
      銘仁於偵查中供認僱請司機等語，無非係基於與共同被告
      程國龍共同向七福營造公司承攬本件工程而為之自白，尚
      難據此即被告吳銘仁參與本件竊盜犯行。再參諸警察查獲
      本案後，共同被告蔡木發與馬永龍電話聯繫時，共同被告
      蔡木發教導共同被告馬永龍指稱阿仁即被告吳銘仁為老闆
      ，亦有附表三編號26、27、29之通訊監察譯文附卷可參（
      警卷一第250頁、第251頁），而共同被告馬永龍、陳慶昇
      則於97年12月27日警詢、偵查中配合指證被告吳銘仁為老
      闆，卻未供出幕後主指使即共同被告林錫明或蔡木發，顯
      見共同被告馬永龍、陳慶昇上開所陳，顯與事實不符。復
      無其他共犯指證被告吳銘仁有何聯繫怪手、砂石車司機到
      場挖土載送之行為，是本件缺乏積極證據證明被告吳銘仁
      參與本件盜採砂石犯行，揆諸前述說明，自應為被告吳銘
      仁無罪之諭知。
（二）被告徐學俊部分：
      被告徐學俊係由共同被告胡進榮聯絡上午5時許至二湖橋
      工地載運土頭砂石，且警察查獲時，尚在宜蘭縣員山鄉五
      十溪河床等候挖土機裝載，業據被告徐學俊供明在卷（警
      卷一第53頁、偵卷第10頁），被告胡進榮亦供稱：告知被
      告徐學俊土頭載至橋頭附近工地等語（偵卷第13頁），復
      有證明張銘祥證述：警察查緝被告徐學俊地點係在二湖橋
      工地裝載等語（原審卷四第52頁），參照證人王朝陽所述
      ：一定要有土石方流向證明四聯單，砂石車才可以離開二
      湖橋等語（原審卷四第40頁），是被告徐學俊為警查獲時
      ，尚在裝載土石中，既未離開二橋工地，則未領土石方流
      向證明四聯單階段，當無未索四聯單即離開而與規定不合
      之情形。又97年12月27日上午8時始有人員到場開單，且
      告知共同被告程國龍、陳慶昇，此據證明王朝陽、陳禹助
      證明述確，已如前述，則被告徐學俊係經共同被告胡進榮
      輾轉通知到場，跟隨共同被告胡進榮到場載運土石，未可
      遽認其確知開單或可進場裝載砂石時間，係在契約約定時
      間或證人王朝陽告知時間之外，繼而認定被告徐學俊與共
      同被告胡進榮等共同為本件竊盜犯行。此外，復無積極證
      據證明被告徐學俊參與件盜採砂石，揆諸前開說明，自應
      為被告徐學俊無罪之諭知。
（三）被告盧萬金部分：
      被告盧萬金係於宜蘭縣員山鄉五十溪河床裝載砂石完畢，
      在場等候四聯單時為警查獲，業據被告盧萬金供述明確（
      警卷一第62頁、偵卷第18頁），復有證人張銘祥證稱：被
      告盧萬金的砂石車已裝滿土方在便道上等語（原審卷四第
      52頁），是被告盧萬金遭警查獲時，雖未領得土石方流向
      證明四聯單，但其所駕駛之砂石車猶在二湖橋工地內。參
      照證人王朝陽所述：一定要有土石方流向證明四聯單，砂
      石車才可以離開二湖橋等語（原審卷四第40頁），是被告
      盧萬金為警查獲時，既未離開二湖橋工地，則未達領取土
      石方流向證明四聯單階段，自無未索聯單即離開而與規定
      不符之情形。而證人林川河於原審審理時證稱：有告知被
      告盧萬金在場等單子，但沒有說何時開單等語（原審卷三
      第230頁）。又97年12月27日上午8時始有人員到場開單，
      且告知共同被告程國龍、陳慶昇，此據證人王朝陽、陳禹
      助證述明確，則被告盧萬金經共同被告林川河輾轉通知到
      場載運土石，但不知開單與可進場裝載砂石時間，係在契
      約約定時間或證人王朝陽告知時間之外，遽認與共同被告
      林川河原人共同為本件竊盜犯行。此外，復無積極證據證
      明被告盧萬金參與本件盜採砂石之犯行，揆諸前開說明，
      自應為被告盧萬金無罪之諭知。
六、原審以不能證明被告吳銘仁、徐學俊、盧萬金犯罪，依前揭
    說明，而為被告吳銘仁、徐學俊、盧萬金無罪之判決，即核
    無不合。檢察官上訴意旨略以：證人馬永龍、陳慶昇均於警
    詢中指證係由被告吳銘偳僱請，原審未論何以證人馬永龍、
    陳慶昇上開證言未可採信；又證人張銘祥所證，被告徐學俊
    與盧萬金係在契約約定時間外裝載，且無土石方流向證明四
    聯單，被告盧萬金已裝滿土方準備外出等詞，足見被告徐學
    俊、盧萬金知悉渠等至二湖橋工地盜運砂石等詞。然查，被
    告吳銘仁既非現場管理人員，亦未僱請怪手或砂石車司機至
    本件工程挖掘或載運土方，警察到場查獲時，被告吳銘仁未
    在現場；而證人馬永龍聽從共同被告蔡木發串證之指示，由
    共同被告馬永龍、陳慶昇於警詢、檢察官訊問時謊稱被告吳
    銘仁為老闆。而被告徐學俊、盧萬金分由共同被告胡進榮、
    林川河轉知至二湖橋工地載運土方，未能確知開單及進場裝
    載時間，且警察查獲時，尚在二湖橋工地內，未達領取土石
    方流向證明四聯單階段，當無從以此逕認被告吳銘仁、徐學
    俊、盧萬金所辯不知盜採砂石等情不實。第按刑事訴訟法第
    161條第1項規定：檢察官就被告犯罪事實，應負舉證責任，
    並指出證明之方法。對於其所訴之被告犯罪事實，應負提出
    證據及說服之實質舉證責任，倘所提出之證據，不足為被告
    有罪之積極證明，或其闡明之證明方法，無從說服法官以形
    成被告有罪之心證，基於無罪推定原則，自應為被告無罪判
    決之諭知。而證據之取捨與證據之證明力如何，均屬法院得
    自由裁量、判斷之職權，苟其此項裁量、判斷，並不悖乎通
    常一般人日常生活經驗之定則或論理法則，以於判決內論敘
    其何以作此判斷之心證理由者，即不得任意指摘其違法。茲
    原判決已詳敘就卷內證據調查之結果，而為綜合判斷、取捨
    ，認不足證明被告吳銘仁、徐學俊、盧萬金確有公訴人所指
    訴之犯行，其得心證之理由已說明甚詳，且所為論斷從形式
    上觀察，亦難認有違背經驗法則、論理法則，或有其他違背
    法令之情形，自不容任意指為違法。公訴人就被告吳銘仁、
    徐學俊、盧萬金部分提起上訴，仍執臆測之詞以被告吳銘仁
    等知悉並參與本件盜採砂石之犯行而為爭執，復未提出其他
    積極事證證明被告吳銘仁、徐學俊、盧萬金確有何結夥竊盜
    犯行，其砌詞漫指原判決不當，並無可取。原審諭知被告吳
    銘仁、徐學俊、盧萬金無罪，尚屬允當，可以維持。檢察官
    此部分上訴為無理由，應予駁回。
據上論斷，應依刑事訴訟法第368條、第369條第1項、第364條、
第299條第1項前段，刑法第28條、第321條第1項第4款、第41 條
第1項前段，判決如主文。
本案經檢察官陳大偉到庭執行職務
中    華    民    國   100    年    1     月    4     日
                  刑事第十庭審判長法  官  宋  祺
                                  法  官  林孟宜
                                  法  官  高玉舜
以上正本證明與原本無異。
不得上訴。
                                  書記官  許雅淩
中    華    民    國   100    年    1     月    4     日
附錄：本案論罪科刑法條全文
中華民國刑法第321條
（加重竊盜罪）
犯竊盜罪而有左列情形之一者，處 6 月以上、 5 年以下有期徒
刑：
一、於夜間侵入住宅或有人居住之建築物、船艦或隱匿其內而犯
    之者。
二、毀越門扇、牆垣或其他安全設備而犯之者。
三、攜帶兇器而犯之者。
四、結夥三人以上而犯之者。
五、乘火災、水災或其他災害之際而犯之者。
六、在車站或埠頭而犯之者。
前項之未遂犯罰之。
附表一：扣案車輛
┌──┬───────┬────────┬───────┬───────┬───────┐
│編號│遭查扣人      │車輛            │登記名義人    │實際所有權人  │附註          │
├──┼───────┼────────┼───────┼───────┼───────┤
│1   │陳慶昇        │PC-300-5  型挖土│              │陳慶昇        │偵卷第138頁、 │
│    │              │機(車身號碼21871│              │              │第141頁       │
│    │              │)               │              │              │              │
├──┼───────┼────────┼───────┼───────┼───────┤
│2   │馬永龍        │PC-300型挖土機  │              │馬永龍        │偵卷第142頁   │
│    │              │                │              │              │              │
├──┼───────┼────────┼───────┼───────┼───────┤
│3   │黃至仁        │營業半拖車(5x-36│達運貨運有限公│張正良        │警卷第85頁、偵│
│    │              │)、營業貨運曳引 │司            │              │卷第7頁、原審 │
│    │              │車(307-GU)      │              │              │卷三第104頁   │
├──┼───────┼────────┼───────┼───────┼───────┤
│4   │葉俊成        │營業半拖車(2M-06│豪瀚通運有限公│呂文鋒        │警卷第91頁、偵│
│    │              │)、營業貨運曳引 │司            │              │卷第14頁至第15│
│    │              │車(791-ZA)      │              │              │頁            │
├──┼───────┼────────┼───────┼───────┼───────┤
│5   │呂文彬        │營業半拖車(21-PP│豪瀚通運有限公│呂坤煌        │警卷第96頁、偵│
│    │              │)、營業貨運曳引 │司            │              │卷第15～17頁  │
│    │              │車(149-AK)      │              │              │              │
├──┼───────┼────────┼───────┼───────┼───────┤
│6   │楊基煌        │營業半拖車(G4-01│權鋒公司      │權鋒公司      │警卷第76頁、偵│
│    │              │)、營業貨運曳引 │              │              │卷第143頁     │
│    │              │車(510-HP)      │              │              │              │
├──┼───────┼────────┼───────┼───────┼───────┤
│7   │魏境寬        │營業半拖車(FN-76│環安交通股份有│魏境寬        │警卷第71頁、第│
│    │              │) 、營業貨運曳引│限公司        │              │73頁、偵卷第14│
│    │              │車(JE-205)      │              │              │4頁至第151頁  │
│    │              │                │              │              │              │
├──┼───────┼────────┼───────┼───────┼───────┤
│8   │徐學俊        │營業半拖車(41-FR│勝嘉貨運有限公│徐學俊        │警卷第54頁、第│
│    │              │)、營業貨運曳引 │司            │              │56頁          │
│    │              │車(076-JE)      │              │              │              │
├──┼───────┼────────┼───────┼───────┼───────┤
│9   │胡進榮        │營業半拖車(6X-52│勝榮貨運有限公│胡進榮        │警卷第60頁、偵│
│    │              │)、營業貨運曳引 │司            │              │卷第205頁     │
│    │              │車(919- AP)     │              │              │              │
├──┼───────┼────────┼───────┼───────┼───────┤
│10  │盧萬金        │營業半拖車(8M-96│遂昌汽車貨運股│同左          │警卷第61頁至第│
│    │              │)、營業貨運曳引 │份有限公司、盟│              │63頁          │
│    │              │車(KN-635)      │詳交通事業有限│              │              │
│    │              │                │公司          │              │              │
├──┼───────┼────────┼───────┼───────┼───────┤
│11  │簡福順        │營業半拖車(DI-57│福山貨運有限公│簡福順        │警卷第67頁至第│
│    │              │)、營業貨運曳引 │司            │              │68頁、偵卷第9 │
│    │              │車(421-GX)      │              │              │頁            │
└──┴───────┴────────┴───────┴───────┴───────┘
附表二：川寶公司遭搜索扣案物
┌──┬───────────────────┐
│編號│扣案物                                │
├──┼───────────────────┤
│ 1  │蘭陽溪運費登記表4張                   │
├──┼───────────────────┤
│ 2  │監視錄影主機（電腦主機）1臺           │
└──┴───────────────────┘
附表三：蔡木發持用電話（0000000000）通話監聽譯文
（註：以下記載「出」表示蔡木發撥出予通話對象、「入」表示
蔡木發接聽通話對象來電；通話內容「A」表示蔡木發所言、「B
」表示通話對象所言）
┌──┬────────┬───────────────┬───────────┐
│編號│通話時間        │通話內容                      │備註                  │
│    ├────────┤                              │                      │
│    │通話對象        │                              │                      │
├──┼────────┼───────────────┼───────────┤
│    │97.12.26        │A：你在幹嘛‥                 │蔡木發聯繫陳慶昇先至二│
│ 1  │12：16          │B：我要剛要去吃飯‥           │湖橋工地附近整地，方便│
│    │                │A：我跟你講你下午先去把路弄一 │本件竊行之遂行        │
│    ├────────┤   弄﹒整理一下﹒明天早上要出 │                      │
│    │陳慶昇          │   貨往下的路(至溪底)比如有隆 │                      │
│    │0000000000      │   起來的等等去弄一弄﹒明天要 │                      │
│    │（出）          │   出料‥．                   │                      │
├──┼────────┼───────────────┼───────────┤
│ 2  │97.12.26        │A：饅頭，你下午3點再決定車輛數│蔡木發與林川河聯繫本件│
│    │15：54          │   ‥大湖明天可能會出‥我怕你 │竊行之調派車輛事宜    │
│    │                │   把車派去五堵﹒會臨時調度不 │                      │
│    ├────────┤   出來‥                     │                      │
│    │林川河          │B：我知道了‥．               │                      │
│    │0000000000      │                              │                      │
│    │（出）          │                              │                      │
├──┼────────┼───────────────┼───────────┤
│ 3  │97.12.26        │A：明天早上要做‥原班人馬﹒要 │蔡木發與林川河聯繫本件│
│    │13：51          │   10部車...                  │竊行之調派車輛事宜    │
│    │                │B：好.好.好‥﹒我來通知...    │                      │
│    ├────────┤                              │                      │
│    │林川河          │                              │                      │
│    │0000000000      │                              │                      │
│    │（入）          │                              │                      │
├──┼────────┼───────────────┼───────────┤
│    │97.12.26        │A：你弄好了嗎...              │蔡木發聯繫陳慶昇先至湖│
│ 4  │13：52          │B：好了啊...                  │橋工地附近整地，方便本│
│    │                │A：那你聯絡一下﹒看能不能先拖 │件竊行之遂行          │
│    ├────────┤   下去﹒..明天早上要做...你就│                      │
│    │陳慶昇          │   先連聯絡「陸哥」看他那一部 │                      │
│    │0000000000      │   能不能先拖下去...如果不能的│                      │
│    │（出）          │   話我們要聯絡別人.....明天早│                      │
│    │                │   上5點30分準時要上車(指裝載 │                      │
│    │                │   砂石)，‥﹒你們5點要到‥． │                      │
│    │                │B：不是5點半要挖嗎‥‥        │                      │
│    │                │A：啊.5點半挖.你們5點就要到了 │                      │
│    │                │   啊.....  不要拖..          │                      │
│    │                │                              │                      │
│    │                │                              │                      │
├──┼────────┼───────────────┼───────────┤
│5   │97.12.26        │A：基煌，你晚上不要跑台北﹒明 │蔡木發聯繫楊基煌先至二│
│    │14：11          │    天早上5點半....大湖....這 │湖橋工地附近整地，方便│
│    │                │    樣講你知道吧....          │本件竊行之遂行        │
│    ├────────┤B：我知道...我知道...         │                      │
│    │楊基煌          │                              │                      │
│    │0000000000      │                              │                      │
│    │（出）          │                              │                      │
├──┼────────┼───────────────┼───────────┤
│6   │97.12.26        │A：小馬，晚上可以拖過來嗎？   │蔡木發聯繫馬永龍先將挖│
│    │14：16          │B：可以啊...我先聯絡板車...   │土機運至二湖橋工地，方│
│    │                │A：好.好‥我跟你說.你拖來大湖 │便本件竊行之遂行      │
│    ├────────┤   ...就磚仔窯一直進來...那裡 │                      │
│    │馬永龍          │   應該算是二湖吧...明天5點半 │                      │
│    │0000000000      │   要裝車哦....               │                      │
│    │（入）          │B：好.我聯絡拖車....          │                      │
├──┼────────┼───────────────┼───────────┤
│7   │97.12.26        │A：你明天早上約5點左右跑二湖. │蔡木發與魏境寬聯絡本件│
│    │14：56          │   你如果不知道地方去問「阿坤 │行竊事宜              │
│    │                │   」...先拼個幾趟‥﹒這樣講你│                      │
│    ├────────┤   知道嗎                     │                      │
│    │魏境寬          │B：好.好.好....               │                      │
│    │0000000000      │                              │                      │
│    │（出）          │                              │                      │
├──┼────────┼───────────────┼───────────┤
│8   │97.12.26        │B：明天早上幾點...            │蔡木發與陳慶昇聯絡本件│
│    │14：59          │A：不是跟一說5點半裝車嗎..    │行竊事宜              │
│    │                │B：剛才聽河川局的人說7點半啊，│                      │
│    ├────────┤   ‥                         │                      │
│    │陳慶昇          │A：對拉...可是我們要先走私一下│                      │
│    │0000000000      │   阿...你懂我的意思嗎﹒      │                      │
│    │（入）          │B：那挖的深度呢...            │                      │
│    │                │A：就旁邊弄一弄啊...這你會啦  │                      │
│    │                │   ...                        │                      │
├──┼────────┼───────────────┼───────────┤
│ 9  │97.12.26        │B：董仔，雨下這麼大﹒溪底上來 │蔡木發與林川河聯繫本件│
│    │15：27          │   的路如果沒有弄一下﹒明天車 │行竊準備事宜          │
│    │                │   子可能會打滑喔‥．         │                      │
│    ├────────┤A：有啦..已經有叫人去弄了‥現 │                      │
│    │林川河          │   場7、8人你不去講﹒你跟我講 │                      │
│    │0000000000      │   幹嗎‥﹒哈﹒哈．哈         │                      │
│    │（入）          │B：這種事情本來就應該你要處理 │                      │
│    │                │   啊.不然明天車子打滑.爬不上 │                      │
│    │                │   來.全部堵在那邊看你怎麼辦…│                      │
│    │                │A：我就有跟他們講過了﹒有沒有 │                      │
│    │                │   去做我是不知道啦‥．       │                      │
│    │                │B：那我去現場看一下奸了...    │                      │
├──┼────────┼───────────────┼───────────┤
│10  │97.12.27        │A：到位了啦。                 │黃志玄在本件行竊現場附│
│    │05：18          │B：沒有！是看到7、8台車而已。 │近觀察，並向蔡木發告知│
│    │                │A：阿？！                     │情況                  │
│    ├────────┤B：沒有，是才出8台車而已。    │                      │
│    │黃志玄          │A：不會啦！伊們5點半就會到了  │                      │
│    │0000000000      │B：好！好！                   │                      │
│    │（入）          │                              │                      │
├──┼────────┼───────────────┼───────────┤
│11  │97.12.27        │B：喂！董仔。                 │楊基煌告知蔡木發本件竊│
│    │06：14          │A：你不要再進來了，直接去溪底 │行已遭員警查獲        │
│    │                │   。                         │                      │
│    ├────────┤B：好！好！                   │                      │
│    │楊基煌          │                              │                      │
│    │0000000000      │                              │                      │
│    │（出）          │                              │                      │
├──┼────────┼───────────────┼───────────┤
│12  │97.12.27        │B： 喂                        │蔡木發向林錫明告知本件│
│    │06：15          │A：總仔！嘿，經濟組進來了。   │竊行遭員警查獲        │
│    │                │B：嗯，嗯！丫，先不要倒。     │                      │
│    ├────────┤A：沒有啦，現在車都在土尾等。 │                      │
│    │林錫明          │                              │                      │
│    │00-0000000      │                              │                      │
│    │（出）          │                              │                      │
├──┼────────┼───────────────┼───────────┤
│13  │97.12.27        │B：喂！                       │楊基煌向蔡木發告知遭查│
│    │06：18          │A：你是否已經回到「川寶」了！ │獲後逃逸情形          │
│    │                │B：還沒，董仔！我現在要繞到葫 │                      │
│    ├────────┤   蘆堵橋，就和大盛那邊和他們 │                      │
│    │楊基煌          │   在那邊排隊就好了。         │                      │
│    │0000000000      │A：你空車嗎？                 │                      │
│    │（出）          │B：重仔ㄟ阿！                 │                      │
│    │                │A：你重仔，沒有進去吧！       │                      │
│    │                │B：嗯！沒進去，沒進去。       │                      │
│    │                │A：阿你知道有發生狀況吧。     │                      │
│    │                │B：嗯！我知道。               │                      │
│    │                │A：阿，我們川寶那邊有很多車進 │                      │
│    │                │   去了。                     │                      │
│    │                │B：嗯！                       │                      │
│    │                │A：好！好！阿你現在要往那邊開 │                      │
│    │                │   。                         │                      │
│    │                │B：我現在要走堤防下，繞到葫蘆 │                      │
│    │                │   堵橋，就和大盛那邊，有沒有 │                      │
│    │                │   從南澳回來的和他們在那邊排 │                      │
│    │                │   在一起就好了，等狀況解除了 │                      │
│    │                │   ，再回去倒就好了。         │                      │
│    │                │A：好！好！我再跟你們連絡     │                      │
├──┼────────┼───────────────┼───────────┤
│14  │97.12.27        │A：喂！                       │川寶公司人員告知蔡木發│
│    │06：21          │B：喂！蔡經理喔，嘿縣政府的人 │遭查獲情形，蔡木發欲向│
│    │                │   來照相了，你要不要回來處理 │林錫明聯繫            │
│    ├────────┤   一下？                     │                      │
│    │川寶公司張小姐  │A：我...我，趕快打給總仔。    │                      │
│    │0000000000      │                              │                      │
│    │（入）          │                              │                      │
├──┼────────┼───────────────┼───────────┤
│15  │97.12.27        │B： 喂！                      │蔡木發指示川寶公司人員│
│    │06：21          │A：張小姐，叫他們重車不要下貨 │關於員警查獲後如何處理│
│    │                │   ，車子再開出去就好了。     │                      │
│    ├────────┤B：有的已經開出去了，不過有的 │                      │
│    │川寶公司張小姐  │   已經在裡面倒了。伊們已經在 │                      │
│    │0000000000      │   裡面照相了。               │                      │
│    │（出）          │A：嗯...嗯！好好。            │                      │
│    │                │                              │                      │
├──┼────────┼───────────────┼───────────┤
│16  │97.12.27        │B：喂！董仔人家跟到我了，阿這 │楊基煌告知蔡木發遭員警│
│    │06：29          │   麼在大盛停車場。           │查獲地點，蔡木發告知如│
│    │                │A：攔下來，你就說要修理車。   │何串供否認犯罪        │
│    ├────────┤B：阿這麼，伊問我車上土石，何 │                      │
│    │楊基煌          │   處載的。                   │                      │
│    │0000000000      │A：你就說我這是土尾，也不對因 │                      │
│    │（入）          │   為也沒有聯單可以辨，你就說 │                      │
│    │                │   要修理車...斷訊            │                      │
│    │                │                              │                      │
├──┼────────┼───────────────┼───────────┤
│17  │97.12.27        │A：嘿！志玄                   │黃志玄告知蔡木發以另行│
│    │06：37          │B：你看一下你們那一台車需要蘇 │開土石方流向證明聯單之│
│    │                │   澳石庫的單。               │方式逃避調查          │
│    ├────────┤A：我那些車需要石庫的單子？   │                      │
│    │黃志玄          │B：你問一下饅頭，我有你們需要 │                      │
│    │0000000000      │   的單                       │                      │
│    │（入）          │A：好！好！                   │                      │
├──┼────────┼───────────────┼───────────┤
│18  │97.12.27        │B：喂！                       │蔡木發向林川河詢問上開│
│    │06：38          │A：看那一台車需要蘇澳石庫的單 │事項，並討論渠等遭員警│
│    │                │B：唉...那個，七福。          │事前埋伏一事          │
│    ├────────┤A：伊那一邊都沒有蘇澳石庫的單 │                      │
│    │林川河          │B：伊那一邊沒有               │                      │
│    │0000000000      │A：你打給志玄，看有幾台車要。 │                      │
│    │（出）          │   阿嘿...嘿咱們早就被埋伏了，│                      │
│    │                │   幹你老母支歪！             │                      │
│    │                │B：是阿！                     │                      │
│    │                │A：好！...好！                │                      │
├──┼────────┼───────────────┼───────────┤
│19  │97.12.27        │B：喂！                       │蔡木發告知林錫明楊基煌│
│    │06：52          │A：總仔！這邊(大盛)被攔住二台 │、魏境寬之砂石車被員警│
│    │                │   ，510在大盛看到被跟到，就整│查獲，林錫明指示逃避調│
│    ├────────┤   個都進來了。               │查方式及說詞          │
│    │林錫明          │B：不要緊，就開去土尾就好了。 │                      │
│    │0000000000      │A：叫伊開去土尾喔！           │                      │
│    │（出）          │B：對啦...對啦。              │                      │
│    │                │A：喔！喔                     │                      │
├──┼────────┼───────────────┼───────────┤
│    │97.12.27        │B：喂！                       │蔡木發告知魏境寬上開林│
│ 20 │07：00          │A：你跟他講說車子壞掉，要去修 │錫明所指示之逃避調查之│
│    │                │   理廠。                     │方式及說詞內容，且要魏│
│    ├────────┤B：阿捏喔！                   │境寬告知楊基煌串供內容│
│    │魏境寬          │A：阿你娘卡好，有跟你問嗎？   │                      │
│    │0000000000      │B：我跟你講，蔡董仔，伊剛剛有 │                      │
│    │（出）          │   講，你們進去時，我們就有拍 │                      │
│    │                │   照了。                     │                      │
│    │                │A：照相隨伊去照，我們就是要去 │                      │
│    │                │   土尾的。你就是跟伊爭辯，你 │                      │
│    │                │   口供就是寫這樣啦，跟伊爭辯 │                      │
│    │                │   啦，我就是這樣，就是要修理 │                      │
│    │                │   車，就是麥修理廠，阿你跟「 │                      │
│    │                │   基煌」講一下，不然我又不能 │                      │
│    │                │   靠近。                     │                      │
│    │                │B：喔！喔！                   │                      │
│    │                │A：跟基煌講一下，就是麥修理廠 │                      │
│    │                │   ，就麥土尾啦！現在整個車子 │                      │
│    │                │   部進來了。                 │                      │
│    │                │B：好啦！好啦！我電話號碼要刪 │                      │
│    │                │   除掉了。                   │                      │
│    │                │                              │                      │
├──┼────────┼───────────────┼───────────┤
│21  │97.12.27        │B：喂！                       │蔡木發詢問魏境寬遭查獲│
│    │07：07          │A：還有怎麻樣嗎？轉回去就好了 │情形，並指示魏境寬遭調│
│    │                │   阿，修理車轉回去土尾，土尾 │查時之說詞，另要魏境寬│
│    ├────────┤   你知道嗎？土尾是還沒到員山 │告知楊基煌該說詞      │
│    │魏境寬          │   的板橋，能在那橋下過，你現 │                      │
│    │0000000000      │   在人還在那邊。             │                      │
│    │（出）          │B：嘿阿！伊人也在這邊         │                      │
│    │                │A：伊唉人喔，跟他講說我要修理 │                      │
│    │                │   車，要去修理廠，伊都不讓我 │                      │
│    │                │   靠近，你跟「基煌」講-麥開到│                      │
│    │                │   修理廠，就麥土尾啦，不理他 │                      │
│    │                │   。                         │                      │
│    │                │B：好啦！好啦！               │                      │
├──┼────────┼───────────────┼───────────┤
│22  │97.12.27        │B：喂                         │蔡木發與黃志玄討論遭員│
│    │07：10          │A：阿現在這二台我跟他講車壞了 │警埋伏及如何逃避調查之│
│    │                │   ，麥開到修理廠，不然怎麼辨 │方式與說詞，及請示林錫│
│    ├────────┤   。                         │明如何處理            │
│    │黃志玄          │B：你說工場內的嗎？           │                      │
│    │0000000000      │A：不啦，場內....很多部，埋伏 │                      │
│    │（出）          │   整個進來。                 │                      │
│    │                │B：我知道阿，昨晚就準備好了！ │                      │
│    │                │   阿現在土尾就很多部了。     │                      │
│    │                │A：嘿啦，都準備好了！土尾？   │                      │
│    │                │B：土頭啦。                   │                      │
│    │                │A：土頭你何必煩惱幾十個，就是 │                      │
│    │                │   堅持要去土尾，無伊是麥安怎 │                      │
│    │                │   ！                         │                      │
│    │                │B：阿呢，土尾閃的開嗎？       │                      │
│    │                │A：應當是可以的，我就跟伊交代 │                      │
│    │                │   講車壞了，麥開到修理廠，麥 │                      │
│    │                │   去土尾等單阿！             │                      │
│    │                │B：是阿！                     │                      │
│    │                │A：阿伊都不讓我靠近！         │                      │
│    │                │B：阿川寶裡面沒有車嗎？       │                      │
│    │                │A：川寶裡面好像沒有。         │                      │
│    │                │B：之前就有講到一部761那部，78│                      │
│    │                │   1那部在川寶看到，但是還沒卸│                      │
│    │                │   下，因為重車，那部要緊嗎。 │                      │
│    │                │A：是嗎？總仔在那邊，我不知道 │                      │
│    │                │   。                         │                      │
│    │                │B：阿你沒有跟總仔在一起嗎？   │                      │
│    │                │A：我就是趕快來大盛這邊，顧這 │                      │
│    │                │   二部，這二部跟伊講土尾就好 │                      │
│    │                │   了喔！                     │                      │
│    │                │B：這二部等阿偉拿蘇澳石礦的單 │                      │
│    │                │   過去。                     │                      │
│    │                │A：過來大盛嗎？               │                      │
│    │                │B：你跟阿偉連絡一下，本來是要 │                      │
│    │                │   拿去川寶的，總仔交代的。   │                      │
│    │                │A：喔...喔，阿伊這麼講阿呢，結│                      │
│    │                │   果拿蘇澳石礦的單給他，     │                      │
│    │                │B：要跟總仔講，看總仔怎麼說統 │                      │
│    │                │   一，好不好。               │                      │
│    │                │A：喔‥喔                     │                      │
├──┼────────┼───────────────┼───────────┤
│23  │97.12.27        │B：喂！                       │蔡木發詢問楊基煌遭查獲│
│    │09：01          │A：現在人在何處？             │情況，並再次強調遭調查│
│    │                │B：我現在人在土頭這裡，車子被 │時逃避方式與說詞      │
│    ├────────┤   押回來。                   │                      │
│    │楊基煌          │A：喔！押回來，你就說車子壞了 │                      │
│    │0000000000      │   要去修理                   │                      │
│    │（入）          │B：等一下作筆錄時，我會說車子 │                      │
│    │                │   壞了要去阿國那邊修理。     │                      │
│    │                │A：嘿阿...嘿阿，就堅持說這樣就│                      │
│    │                │   好了，我是要載去土尾，阿土 │                      │
│    │                │   尾你知道地方嗎？           │                      │
│    │                │B：知道！                     │                      │
│    │                │A：阿說火焰山時，你就說伊跟你 │                      │
│    │                │   ，我不知道，伊新來，這樣就 │                      │
│    │                │   好了嗎！阿不是說要扣你們車 │                      │
│    │                │   ！                         │                      │
│    │                │B：是，現在說要扣車。         │                      │
│    │                │A：現在重車下了嗎！載到土頭還 │                      │
│    │                │   是土尾？                   │                      │
│    │                │B：車上面的東西還沒下，重車在 │                      │
│    │                │   土頭！伊說土仔卸後要押車去 │                      │
│    │                │   扣。                       │                      │
│    │                │A：喔！阿押車過去，土仔卸下後 │                      │
│    │                │   ，筆錄做做，就是做這樣而已 │                      │
│    │                │   。不會扣車啦，扣車再打電話 │                      │
│    │                │   過來！                     │                      │
│    │                │B：好！好！好！               │                      │
├──┼────────┼───────────────┼───────────┤
│24  │97.12.27        │A：喂！饅頭                   │蔡木發告知林川河偷竊機│
│    │09：19          │B：嘿車說要押去三組！         │具遭扣押              │
│    │                │A：嗯！嗯！我知道             │                      │
│    ├────────┤                              │                      │
│    │林川河          │                              │                      │
│    │0000000000      │                              │                      │
│    │（入）          │                              │                      │
├──┼────────┼───────────────┼───────────┤
│ 25 │97.12.27        │B：喂！董仔                   │蔡木發指示楊基煌，並請│
│    │09：21          │A：你車開過去了嗎！           │楊基煌轉告魏境寬逃避調│
│    │                │B：還沒，還沒                 │查之說詞              │
│    ├────────┤A：你去的時候，要強辯，阿「火 │                      │
│    │楊基煌          │   焰山」跟他講。             │                      │
│    │0000000000      │B：好！好！好！               │                      │
│    │（出）          │                              │                      │
├──┼────────┼───────────────┼───────────┤
│ 26 │97.12.27        │B：喂！                       │蔡木發指示馬永龍遭員警│
│    │09：46          │A：老馬你若去作筆錄時你要堅持 │調查時串供之說詞      │
│    │                │   ，我這個是做工場的，我是作 │                      │
│    ├────────┤   合法的，他們要跑去何處，我 │                      │
│    │馬永龍          │   不知道。                   │                      │
│    │0000000000      │B：好！我知！我知！我會說！   │                      │
│    │（出）          │                              │                      │
├──┼────────┼───────────────┼───────────┤
│ 27 │97.12.27        │B：喂！經理                   │同上                  │
│    │09：47          │A：跟警察說老闆是阿仁！是老闆 │                      │
│    │                │   僱用的                     │                      │
│    ├────────┤B：好                         │                      │
│    │馬永龍          │                              │                      │
│    │0000000000      │                              │                      │
│    │（出）          │                              │                      │
├──┼────────┼───────────────┼───────────┤
│28  │97.12.27        │B：喂！                       │蔡木發告知黃志玄林錫明│
│    │11：10          │A：總仔說叫你找個議員先進去了 │指示本件處理方式      │
│    │                │   解一下！阿那三台怪手拖走了 │                      │
│    ├────────┤   。                         │                      │
│    │黃志玄          │B：拖走了喔。你說先找個議員   │                      │
│    │0000000000      │   進去了解是不是             │                      │
│    │（入）          │A：嘿阿。                     │                      │
├──┼────────┼───────────────┼───────────┤
│29  │97.12.27        │A：喂！小馬                   │蔡木發再次指示馬永龍遭│
│    │12：03          │B：喂！經理，你說營造廠老板叫 │調查時串供之說詞      │
│    │                │「阿仁」                      │                      │
│    ├────────┤   嗎？                       │                      │
│    │馬永龍          │A：阿仁，阿仁，阿伊嘿有拿單給 │                      │
│    │0000000000      │你嗎？                        │                      │
│    │（入）          │B：沒有                       │                      │
│    │                │A：阿呢，等一下拿過去。       │                      │
│    │                │B：我怪手需要單嗎？           │                      │
│    │                │A：沒關係，伊有一個契約。     │                      │
│    │                │B：喔喔喔！                   │                      │
├──┼────────┼───────────────┼───────────┤
│30  │97.12.26        │B：喂！                       │蔡木發指示川寶公司員工│
│    │14：14          │A：阿忠我跟你講，等一下霹靂小 │掩飾其竊行之方式      │
│    │                │   組的人上去會問你，說土頭有 │                      │
│    ├────────┤   沒有收到！                 │                      │
│    │阿忠            │B：嘿！                       │                      │
│    │0000000000      │A：你要說沒有，我沒有收到，我 │                      │
│    │（出）          │   有收到的話要簽名;另外一台怪│                      │
│    │                │   手早上誰開的？             │                      │
│    │                │B：就是我和小俞（余），阿現在 │                      │
│    │                │   上來了，不用現在只有我在上 │                      │
│    │                │   面開怪手而已，我跟他講就好 │                      │
│    │                │   了。                       │                      │
│    │                │A：嘿...嘿！要堅持這麼說！    │                      │
├──┼────────┼───────────────┼───────────┤
│ 31 │97.12.27        │B：蔡董。                     │蔡木發與黃志玄討論目前│
│    │14：23          │A：三那邊，怎樣？             │遭調查情形，且要國良等│
│    │                │B：現在就是他們在那邊，國良他 │待林錫明指示，是否要去│
│    ├────────┤   還沒出去，在等總仔消息。   │應訊及說詞。          │
│    │黃志玄          │A：總仔跟我講2點要回來，還沒回│                      │
│    │0000000000      │   來，霹靂小組過來封場，這事 │                      │
│    │（入）          │   情沒有這麼簡單。           │                      │
│    │                │B：工廠阿。                   │                      │
│    │                │A：嘿阿，弄了2個多小時，我都在│                      │
│    │                │   這裡。                     │                      │
│    │                │B：哇，這樣就等總仔消息，我叫 │                      │
│    │                │   國良先不要出去，才可以配合 │                      │
│    │                │   一下。                     │                      │
│    │                │A：阿，好。                   │                      │
│    │                │                              │                      │
│    │                │                              │                      │
├──┼────────┼───────────────┼───────────┤
│32  │97.12.28        │A：饅頭                       │蔡木發與林川河討論遭扣│
│    │06：45          │B：老早                       │押人員交保情形。      │
│    │                │A：老沙出來了沒。             │                      │
│    ├────────┤B：還沒出去嗎？               │                      │
│    │林川河          │A：車還沒來。                 │                      │
│    │0000000000      │B：我聯絡看看。               │                      │
│    │（入）          │A：你聯絡看看，昨天到幾點？   │                      │
│    │                │B：昨晚到十一點多。           │                      │
│    │                │A：有都回來嗎？               │                      │
│    │                │B：有的，都出來了，今天要處理 │                      │
│    │                │   車輛。                     │                      │
│    │                │A：好的，我都知道。           │                      │
│    │                │B：人都交保十五萬，慶昇五萬， │                      │
│    │                │   其他的一萬。               │                      │
│    │                │A：車有回來嗎？               │                      │
│    │                │B：車還沒有，看今天，要去處理 │                      │
│    │                │   。                         │                      │
│    │                │A：瞭解。                     │                      │
└──┴────────┴───────────────┴───────────┘
附表四：林錫明持用電話（0000000000）通話監聽譯文
（註：以下記載「出」表示林錫明撥出予通話對象、「入」表示
林錫明接聽通話對象來電；通話內容「A」表示林錫明所言、「B
」表示通話對象所言）
┌──┬────────┬───────────────┬───────────┐
│編號│通話對向        │通話內容                      │備註                  │
├──┼────────┼───────────────┼───────────┤
│1   │97.12.21        │B：總仔，這邊停了，還有很多料 │馬永龍與林錫明熟識，且│
│    │17:30           │   。他就不出                 │應係受林錫明指示之一員│
│    │                │A：還有很多料？不是出很多了嗎 │                      │
│    ├────────┤   ？                         │                      │
│    │馬永龍          │B：就一邊做一邊弄出來，那沒人 │                      │
│    │0000000000      │   在看，安全過關             │                      │
│    │（入）          │A：叫5、6個小弟在外面看著     │                      │
│    │                │                              │                      │
├──┼────────┼───────────────┼───────────┤
│2   │97.12.22        │A：大湖那裡要拖多久可以做？   │林錫明詢問黃志玄本件工│
│    │18：32          │B：這兩天                     │程何時可以開始進行    │
│    │                │A：你打電話陸哥講一下，0000000│                      │
│    ├────────┤   80                         │                      │
│    │黃志玄          │                              │                      │
│    │0000000000      │                              │                      │
│    │（出）          │                              │                      │
├──┼────────┼───────────────┼───────────┤
│3   │97.12.26        │B：總仔，你找我？             │林錫明通知馬永龍，要馬│
│    │14：12          │A：你打給蔡仔，說大湖要開始做 │永龍告知蔡木發本件工程│
│    │                │   了                         │將開始進行            │
│    ├────────┤                              │                      │
│    │馬永龍          │                              │                      │
│    │0000000000      │                              │                      │
│    │（入）          │                              │                      │
├──┼────────┼───────────────┼───────────┤
│4   │97.12.27        │B：縣政府的人來拍照...        │川寶公司員工通報林錫明│
│    │06：27          │A：現在呢？                   │本件遭查獲情形        │
│    │                │B：我叫小宇（余）、阿忠他們把 │                      │
│    ├────────┤   料蓋起來                   │                      │
│    │員工            │A：他們(警方)沒看到車嗎？     │                      │
│    │0000000000      │B：他們有看到車，他們就是在車 │                      │
│    │（入）          │   上去時拍照的，是有跟他們講 │                      │
│    │                │   說是蘭陽溪前一天挖的土     │                      │
│    │                │A：好，我知道，把它蓋起來     │                      │
│    │                │                              │                      │
├──┼────────┼───────────────┼───────────┤
│5   │97.12.27        │A：人還在嗎？                 │川寶公司員工告知在川寶│
│    │06：28          │B：阿彬被警方帶走了           │公司有「阿彬」被員警帶│
│    │                │A：我去工廠                   │走，該「阿彬」應即係呂│
│    ├────────┤                              │文彬。                │
│    │員工            │                              │                      │
│    │0000000000      │                              │                      │
│    │（出）          │                              │                      │
├──┼────────┼───────────────┼───────────┤
│6   │97.12.27        │B：我做麵包的，你知道嗎？     │不詳之人通報林錫明川寶│
│    │13：14          │A：嗯                         │公司將遭搜索          │
│    │                │B：東西弄一弄，等一下人家要去 │                      │
│    ├────────┤   你那                       │                      │
│    │00000000        │A：誰？                       │                      │
│    │不詳男子        │B：我這樣講你聽不懂？東西弄一 │                      │
│    │（入）          │   弄，等一下人家要過去       │                      │
│    │                │A：好                         │                      │
├──┼────────┼───────────────┼───────────┤
│7   │97.12.27        │A：再尋（巡）一次，等一下人家 │林錫明指示川寶公司人員│
│    │13：15          │   要過去，樓下再檢查一次     │檢查公司情形          │
│    │                │B：好                         │                      │
│    ├────────┤                              │                      │
│    │000000000       │                              │                      │
│    │川寶公司員工    │                              │                      │
│    │（出）          │                              │                      │
├──┼────────┼───────────────┼───────────┤
│8   │97.12.27        │A：他若是問入料由誰處理，你就 │林錫明指示不詳之人串供│
│    │13：26          │   說是蔡經理，我等一下會叫蔡 │                      │
│    │                │   經理過去                   │                      │
│    ├────────┤                              │                      │
│    │0000000000      │                              │                      │
│    │董仔            │                              │                      │
│    │（入）          │                              │                      │
├──┼────────┼───────────────┼───────────┤
│9   │97.12.27        │A：警察若問你為什麼會有黃一點 │林錫明指示林川河串供  │
│    │16：24          │   的料，你就說礦區的料都黃黃 │                      │
│    │                │   的                         │                      │
│    ├────────┤B：我知道                     │                      │
│    │林川河          │                              │                      │
│    │0000000000      │                              │                      │
│    │（出）          │                              │                      │
├──┼────────┼───────────────┼───────────┤
│10  │97.12.27        │B：幾位司機被抓？             │林錫明詢問遭查獲情形  │
│    │17：29          │A：7、8個                     │                      │
│    │                │                              │                      │
│    ├────────┤                              │                      │
│    │0000000000      │                              │                      │
│    │不詳之人        │                              │                      │
│    │（出）          │                              │                      │
├──┼────────┼───────────────┼───────────┤
│11  │97.12.27        │A：地檢署，人剛交保，快來     │林錫明告知黃志玄本件遭│
│    │17：31          │B：好                         │員警帶回調查之人員交保│
│    │                │                              │事宜                  │
│    ├────────┤                              │                      │
│    │黃志玄          │                              │                      │
│    │0000000000      │                              │                      │
│    │（出）          │                              │                      │
├──┼────────┼───────────────┼───────────┤
│12  │97.12.27        │A：我等一下要替人辦交保，需要 │林錫明籌備本件遭員警帶│
│    │17：36          │   現金，禮拜一還你           │回調查之人員交保金    │
│    │                │B：我人在醫院，輕微中風       │                      │
│    ├────────┤                              │                      │
│    │0000000000      │                              │                      │
│    │俊宏            │                              │                      │
│    │（出）          │                              │                      │
├──┼────────┼───────────────┼───────────┤
│13  │97.12.27        │A叫B準備現金交保              │同上                  │
│    │17：38          │                              │                      │
│    │                │                              │                      │
│    ├────────┤                              │                      │
│    │0000000000      │                              │                      │
│    │董仔            │                              │                      │
│    │（出）          │                              │                      │
├──┼────────┼───────────────┼───────────┤
│14  │97.12.27        │B：在哪？                     │林錫明在地檢署等候本件│
│    │20：34          │A：地檢署                     │遭員警帶回調查之人員交│
│    │                │B：可以走嗎？                 │保                    │
│    ├────────┤A：不行                       │                      │
│    │000000000       │                              │                      │
│    │不詳女子        │                              │                      │
│    │（入）          │                              │                      │
└──┴────────┴───────────────┴───────────┘